ACORDAO-COMPLETO-2439056

ACÓRDÃO 7982/2021 ATA 17/2021 - SEGUNDA CÂMARA

VISTOS, relatados e discutidos estes autos de tomada de contas especial instaurada pelo Instituto Nacional do Seguro Social (INSS) em desfavor de Maria Jailda Araújo de Oliveira, como então servidora do INSS, diante da indevida concessão dos benefícios previdenciários em aposentadoria por tempo de contribuição e da subsequente produção do dano ao erário sob o valor histórico de R$ 67.840,03;
ACORDAM os Ministros do Tribunal de Contas da União, reunidos em Sessão da 2ª Câmara, ante as razões expostas pelo Relator, em:
9.1. declarar a revelia de Maria Jailda Araújo de Oliveira, nos termos do art. 12, § 3º, da Lei nº 8.443, de 1992, sem prejuízo de assinalar a conduta dolosa da referida responsável na prática da aludida fraude contra o INSS;
9.2. julgar irregulares as contas de Maria Jailda Araújo de Oliveira, nos termos dos arts. 16, III, alíneas "c" e "d", e 19, caput, da Lei nº 8.443, de 1992, para condená-la ao pagamento do correspondente débito, com a atualização monetária e os juros de mora calculados desde as datas informadas até o efetivo recolhimento, fixando-lhe o prazo de 15 (quinze) dias, contados da notificação, para que comprove, perante o Tribunal, nos termos do art. 214, III, "a", do Regimento Interno do TCU - RITCU, o recolhimento da aludida dívida em favor do Instituto Nacional do Seguro Social, na forma da legislação em vigor, abatendo os eventuais valores já porventura restituídos, sob as seguintes condições:
	DATA DA OCORRÊNCIA
	VALOR ORIGINAL (R$) 

	22/6/1999
	416,15

	12/7/1999
	1139,28

	11/8/1999
	1139,28

	13/9/1999
	1139,28

	27/9/1999
	191,02

	13/10/1999
	818,67

	13/10/1999
	1139,28

	11/11/1999
	818,67

	11/11/1999
	1139,28

	6/12/1999
	704,09

	6/12/1999
	713,61

	10/12/1999
	1091,56

	10/12/1999
	1803,86

	27/12/1999
	1979,80

	4/1/2000
	570,89

	7/1/2000
	989,90 

	7/1/2000
	247,47

	12/1/2000
	818,67

	12/1/2000
	1139,28

	2/2/2000
	570,89

	7/2/2000
	989,90

	10/2/2000
	818,67

	10/2/2000
	1139,28

	22/2/2000
	413,06

	22/2/2000
	604,50

	22/2/2000
	634,18

	22/2/2000
	809,61

	1/3/2000
	809,61

	2/3/2000
	570,89

	9/3/2000
	989,90

	13/3/2000
	784,55

	13/3/2000
	485,29

	14/3/2000
	818,67

	14/3/2000
	1139,28

	15/3/2000
	711,82

	22/3/2000
	604,50

	3/4/2000
	809,61

	4/4/2000
	604,50

	4/4/2000
	570,89

	5/4/2000
	485,29

	7/4/2000
	989,90

	11/4/2000
	438,45

	12/4/2000
	818,67

	12/4/2000
	1139,28

	13/4/2000
	736,37

	3/5/2000
	570,89

	4/5/2000
	604,50

	4/5/2000
	809,61

	5/5/2000
	485,29

	8/5/2000
	989,90

	10/5/2000
	469,77

	11/5/2000
	818,67

	11/5/2000
	1139,28

	12/5/2000
	736,37

	1/6/2000
	809,61

	2/6/2000
	570,89

	6/6/2000
	485,29

	6/6/2000
	604,50

	7/6/2000
	989,90

	9/6/2000
	469,77

	12/6/2000
	818,67

	12/6/2000
	1139,28

	13/6/2000
	736,37

	15/6/2000
	742,81

	15/6/2000
	742,81

	3/7/2000
	832,09

	5/7/2000
	499,16

	5/7/2000
	621,29

	5/7/2000
	595,60

	7/7/2000
	1027,91

	11/7/2000
	476,05

	12/7/2000
	858,12

	12/7/2000
	1205,47

	13/7/2000
	749,75

	14/7/2000
	770,71

	1/8/2000
	832,09

	2/8/2000
	595,60

	3/8/2000
	621,29

	7/8/2000
	1027,91

	9/8/2000
	476,05

	9/8/2000
	499,16

	9/8/2000
	742,21

	10/8/2000
	858,12

	10/8/2000
	1205,47

	11/8/2000
	749,75

	23/8/2000
	38,74

	1/9/2000
	832,09

	4/9/2000
	621,29

	4/9/2000
	595,60

	6/9/2000
	499,16

	8/9/2000
	1027,91

	11/9/2000
	1123,46

	12/9/2000
	476,05

	13/9/2000
	744,99

	13/9/2000
	770,69

	13/9/2000
	858,12

	13/9/2000
	1205,47

	14/9/2000
	749,75

	2/10/2000
	832,09

	3/10/2000
	595,60

	4/10/2000
	621,29

	5/10/2000
	499,16

	6/10/2000
	1027,91

	10/10/2000
	476,05

	10/10/2000
	1123,46

	11/10/2000
	770,69

	11/10/2000
	858,12

	11/10/2000
	1205,47

	13/10/2000
	749,75

	1/11/2000
	832,09

	1/11/2000
	613,69

	1/11/2000
	836,85

	3/11/2000
	595,60

	6/11/2000
	621,29

	7/11/2000
	499,16

	9/11/2000
	1027,91

	9/11/2000
	1123,46

	10/11/2000
	476,05

	13/11/2000
	770,69

	13/11/2000
	858,12

	13/11/2000
	1205,47

	14/11/2000
	749,75

	1/12/2000
	1664,19

	1/12/2000
	209,21

	4/12/2000
	1191,20

	5/12/2000
	998,32

	6/12/2000
	1242,58

	7/12/2000
	1027,91

	7/12/2000
	1027,91

	11/12/2000
	872,76

	12/12/2000
	1541,38

	12/12/2000
	1607,79

	13/12/2000
	1716,24

	13/12/2000
	2410,94

	14/12/2000
	1437,03

	18/12/2000
	307,81

	20/12/2000
	967,83

	20/12/2000
	1301,11

	2/1/2001
	832,09

	2/1/2001
	836,85

	3/1/2001
	595,60

	4/1/2001
	961,65

	5/1/2001
	621,29

	8/1/2001
	1027,91

	9/1/2001
	499,16

	10/1/2001
	1123,46

	11/1/2001
	476,05

	11/1/2001
	770,69

	11/1/2001
	958,07

	11/1/2001
	1205,82

	12/1/2001
	749,75

	12/1/2001
	1267,82

	12/1/2001
	858,12

	1/2/2001
	832,09

	1/2/2001
	836,85

	2/2/2001
	596,00

	5/2/2001
	500,00

	5/2/2001
	961,88

	7/2/2001
	1027,91

	7/2/2001
	621,86

	9/2/2001
	476,42

	9/2/2001
	958,87

	12/2/2001
	771,31

	12/2/2001
	1124,37

	12/2/2001
	859,00

	12/2/2001
	1205,82

	13/2/2001
	750,25

	14/2/2001
	1268,80

	1/3/2001
	832,09

	1/3/2001
	836,85

	2/3/2001
	595,60

	5/3/2001
	500,00

	5/3/2001
	961,88

	7/3/2001
	1027,91

	7/3/2001
	621,86

	9/3/2001
	476,42

	9/3/2001
	958,87

	12/3/2001
	771,31

	12/3/2001
	1124,37

	12/3/2001
	859,00

	12/3/2001
	1205,82

	13/3/2001
	750,25

	13/3/2001
	1268,80

	2/4/2001
	832,76

	2/4/2001
	836,85

	3/4/2001
	595,60

	4/4/2001
	622,36

	4/4/2001
	962,65

	6/4/2001
	1027,91

	6/4/2001
	500,00

	10/4/2001
	476,81

	10/4/2001
	959,64

	11/4/2001
	771,93

	11/4/2001
	1125,27

	11/4/2001
	859,00

	11/4/2001
	1205,82

	12/4/2001
	750,85

	12/4/2001
	1269,82

	2/5/2001
	832,76

	2/5/2001
	836,85

	3/5/2001
	595,60

	4/5/2001
	962,65

	7/5/2001
	500,00

	8/5/2001
	1027,91

	9/5/2001
	1124,36

	9/5/2001
	622,36

	10/5/2001
	476,81

	10/5/2001
	959,64

	11/5/2001
	771,93

	11/5/2001
	859,00

	11/5/2001
	1205,82

	14/5/2001
	750,85

	14/5/2001
	1269,82

	1/6/2001
	832,76

	1/6/2001
	836,85

	4/6/2001
	595,60

	5/6/2001
	500,00

	5/6/2001
	622,36

	5/6/2001
	962,65

	7/6/2001
	1027,91

	8/6/2001
	1124,36

	11/6/2001
	476,81

	11/6/2001
	958,84

	12/6/2001
	771,93

	12/6/2001
	859,00

	12/6/2001
	1205,82

	13/6/2001
	750,85

	15/6/2001
	1269,82

	2/7/2001
	896,54

	2/7/2001
	871,57

	3/7/2001
	641,22

	4/7/2001
	669,64

	4/7/2001
	995,78

	6/7/2001
	1106,64

	6/7/2001
	538,00

	9/7/2001
	1196,93

	10/7/2001
	512,94

	10/7/2001
	991,69

	11/7/2001
	831,15

	11/7/2001
	924,57

	11/7/2001
	1298,67

	12/7/2001
	808,07

	12/7/2001
	1325,03

	1/8/2001
	896,54

	1/8/2001
	871,57

	2/8/2001
	669,64

	2/8/2001
	641,22

	3/8/2001
	995,78

	6/8/2001
	538,00

	7/8/2001
	1106,64

	8/8/2001
	1196,93

	9/8/2001
	512,94

	9/8/2001
	991,69

	10/8/2001
	831,15

	10/8/2001
	924,57

	10/8/2001
	1298,67

	13/8/2001
	808,07

	13/8/2001
	1325,03

	3/9/2001
	896,54

	3/9/2001
	871,57

	4/9/2001
	641,22

	5/9/2001
	538,00

	5/9/2001
	995,78

	10/9/2001
	1106,64

	11/9/2001
	1196,93

	12/9/2001
	512,94

	12/9/2001
	991,69

	13/9/2001
	831,15

	13/9/2001
	669,64

	13/9/2001
	924,57

	14/9/2001
	808,07

	14/9/2001
	1325,03

	1/10/2001
	896,54

	1/10/2001
	871,57

	2/10/2001
	641,22

	3/10/2001
	669,64

	3/10/2001
	995,78

	5/10/2001
	1106,64

	8/10/2001
	538,00

	8/10/2001
	1196,93

	9/10/2001
	512,94

	9/10/2001
	991,69

	10/10/2001
	831,15

	10/10/2001
	924,57

	10/10/2001
	1298,67

	11/10/2001
	808,07

	15/10/2001
	1325,03

	1/11/2001
	896,54

	1/11/2001
	871,57

	5/11/2001
	641,22

	6/11/2001
	995,78

	7/11/2001
	538,00

	8/11/2001
	1106,64

	9/11/2001
	1196,93

	12/11/2001
	512,94

	12/11/2001
	991,69

	13/11/2001
	831,15

	13/11/2001
	669,64

	13/11/2001
	924,57

	13/11/2001
	1298,67

	14/11/2001
	808,07

	14/11/2001
	1325,03

	3/12/2001
	1793,09

	3/12/2001
	871,57

	3/12/2001
	871,57

	4/12/2001
	1282,04

	5/12/2001
	1068,00

	5/12/2001
	1988,55

	7/12/2001
	1106,64

	7/12/2001
	1106,64

	7/12/2001
	1336,07

	10/12/2001
	2391,13

	11/12/2001
	1024,89

	11/12/2001
	1980,18

	12/12/2001
	1654,28

	12/12/2001
	1840,14

	12/12/2001
	2590,34

	13/12/2001
	1612,12

	13/12/2001
	2641,03

	2/1/2002
	896,54

	2/1/2002
	871,57

	3/1/2002
	641,22

	4/1/2002
	995,78

	7/1/2002
	538,00

	8/1/2002
	1106,64

	8/1/2002
	669,54

	9/1/2002
	1196,93

	10/1/2002
	512,94

	10/1/2002
	991,69

	11/1/2002
	831,15

	11/1/2002
	924,57

	11/1/2002
	1298,67

	14/1/2002
	808,07

	14/1/2002
	1325,03

	1/2/2002
	896,54

	1/2/2002
	871,57

	4/2/2002
	641,22

	5/2/2002
	538,00

	5/2/2002
	669,54

	5/2/2002
	995,78

	7/2/2002
	1106,64

	8/2/2002
	1196,93

	13/2/2002
	512,94

	13/2/2002
	991,69

	14/2/2002
	831,15

	14/2/2002
	924,57

	14/2/2002
	1298,67

	15/2/2002
	1325,03

	18/2/2002
	808,07

	1/3/2002
	896,54

	1/3/2002
	871,57

	4/3/2002
	641,22

	5/3/2002
	538,00

	5/3/2002
	1044,97

	6/3/2002
	669,54

	7/3/2002
	1106,64

	8/3/2002
	1268,30

	11/3/2002
	512,94

	11/3/2002
	1038,40

	12/3/2002
	831,15

	12/3/2002
	923,86

	12/3/2002
	1298,67

	13/3/2002
	808,07

	13/3/2002
	1396,30

	1/4/2002
	896,54

	1/4/2002
	871,57

	2/4/2002
	641,22

	3/4/2002
	1011,84

	5/4/2002
	1106,64

	5/4/2002
	538,00

	5/4/2002
	669,54

	8/4/2002
	1220,72

	9/4/2002
	512,94

	9/4/2002
	1007,26

	10/4/2002
	831,15

	10/4/2002
	924,57

	10/4/2002
	1297,97

	11/4/2002
	808,07

	11/4/2002
	1349,12

	2/5/2002
	896,54

	2/5/2002
	871,57

	3/5/2002
	641,22

	6/5/2002
	538,00

	6/5/2002
	1011,84

	8/5/2002
	1106,64

	8/5/2002
	669,54

	9/5/2002
	1220,72

	10/5/2002
	512,94

	13/5/2002
	831,15

	13/5/2002
	924,57

	13/5/2002
	1297,97

	14/5/2002
	808,07

	14/5/2002
	1349,12

	15/5/2002
	1007,26

	3/6/2002
	896,54

	3/6/2002
	871,57

	4/6/2002
	641,22

	5/6/2002
	1011,84

	7/6/2002
	1106,64

	7/6/2002
	538,00

	10/6/2002
	1220,72

	11/6/2002
	512,94

	11/6/2002
	669,54

	11/6/2002
	1007,26

	12/6/2002
	831,15

	12/6/2002
	924,57

	12/6/2002
	1297,97

	13/6/2002
	808,07

	13/6/2002
	1348,21

	1/7/2002
	979,01

	1/7/2002
	951,75

	2/7/2002
	700,21

	3/7/2002
	1099,17

	5/7/2002
	1208,45

	5/7/2002
	587,00

	8/7/2002
	1318,36

	9/7/2002
	560,12

	9/7/2002
	1094,24

	10/7/2002
	907,44

	10/7/2002
	1009,00

	11/7/2002
	882,35

	11/7/2002
	731,78

	11/7/2002
	1457,59

	11/7/2002
	879,00

	11/7/2002
	1417,87

	1/8/2002
	979,01

	1/8/2002
	951,75

	2/8/2002
	700,21

	5/8/2002
	587,00

	5/8/2002
	731,78

	7/8/2002
	1208,45

	8/8/2002
	1318,36

	9/8/2002
	560,12

	12/8/2002
	907,44

	12/8/2002
	1009,00

	13/8/2002
	882,35

	13/8/2002
	879,00

	13/8/2002
	1417,87

	2/9/2002
	979,01

	2/9/2002
	951,75

	3/9/2002
	700,21

	5/9/2002
	587,00

	5/9/2002
	731,78

	6/9/2002
	1208,45

	9/9/2002
	1318,36

	10/9/2002
	560,12

	11/9/2002
	907,44

	11/9/2002
	1009,00

	11/9/2002
	1417,87

	12/9/2002
	882,35

	12/9/2002
	879,00

	1/10/2002
	979,01

	1/10/2002
	951,75

	7/10/2002
	587,00

	8/10/2002
	700,21

	9/10/2002
	560,12

	10/10/2002
	1009,00

	11/10/2002
	882,35

	11/10/2002
	879,00

	14/10/2002
	1208,45

	17/10/2002
	1417,87

	18/10/2002
	730,99

	21/10/2002
	907,44

	1/11/2002
	979,01

	1/11/2002
	951,75

	4/11/2002
	730,99

	4/11/2002
	700,21

	5/11/2002
	587,00

	11/11/2002
	560,12

	12/11/2002
	907,44

	12/11/2002
	1009,00

	13/11/2002
	882,35

	13/11/2002
	879,00

	2/12/2002
	1958,03

	2/12/2002
	951,75

	2/12/2002
	951,75

	3/12/2002
	1458,10

	3/12/2002
	1400,42

	5/12/2002
	1169,00

	6/12/2002
	1208,45

	6/12/2002
	1208,45

	9/12/2002
	2636,73

	10/12/2002
	1119,25

	11/12/2002
	1805,86

	11/12/2002
	2015,00

	12/12/2002
	1761,69

	12/12/2002
	1755,00

	2/1/2003
	979,01

	3/1/2003
	730,99

9.3. autorizar, caso requerido, nos termos do art. 26 da Lei n.º 8.443, de 1992, e do art. 217 do RITCU, o parcelamento da dívida fixada por este Acórdão em até 36 (trinta e seis) parcelas mensais e sucessivas, com a atualização monetária e os correspondentes acréscimos legais, esclarecendo à responsável que a falta de pagamento de qualquer parcela importará no vencimento antecipado do saldo devedor, sem prejuízo das demais medidas legais;
9.4. autorizar, desde logo, a cobrança judicial da dívida fixada por este Acórdão, nos termos do art. 28, inciso II, da Lei nº 8.443, de 1992, com o eventual pedido cumulativo, se for o caso, de condenação por improbidade administrativa, diante do não atendimento à notificação; informando nesse ponto que, como a malsinada fraude contra o INSS configuraria a eventual conduta dolosa no sentido de efetivamente assumir o risco de facilitar, permitir ou concorrer para que pessoa física ou jurídica privada incorpore ou utilize rendas, verbas ou valores integrantes do acervo patrimonial da administração pública, sem a observância das formalidades legais ou regulamentares aplicáveis, resultando no eventual ilícito doloso de improbidade administrativa causador do aludido prejuízo ao erário, nos termos, por exemplo, do art. 10, I e II, da Lei n.º 8.429, de 1992, a eventual prescrição da ação de ressarcimento ao erário não subsistiria, estando esse entendimento em plena consonância com a jurisprudência fixada pelo STF no bojo do RE 852.475-SP, com o trânsito em julgado a partir de 6/12/2019, diante da Tese de Repercussão Geral n.º 897;
9.5. enviar a cópia deste Acórdão, com o Relatório e a Proposta de Deliberação, ao Instituto Nacional do Seguro Social, para ciência e eventual adoção das providências cabíveis; e
9.6. enviar a cópia deste Acórdão, com o Relatório e a Proposta de Deliberação, à Procuradoria da República no Estado de Sergipe, nos termos do art. 16, § 3º, da Lei nº 8.443, de 1992, e do art. 209, § 7º, do RITCU, para o ajuizamento das ações civis e penais cabíveis.

Tomada de Contas Especial instaurada pelo Instituto Nacional do Seguro Social (INSS) em desfavor de Maria Jailda Araújo de Oliveira, ex-servidora datilógrafa do quadro de pessoal da entidade, em solidariedade com os segurados, José Dario dos Santos e Rivanildo Alves da Costa, diante da irregular concessão de benefícios previdenciários de aposentadoria por tempo de contribuição, conforme apurado no Processo Administrativo Disciplinar (PAD) 35448.001103/2002-92, com subsequente produção de dano ao erário. Apensos os processos TC 003.520/2018-8 e TC 003.523/2018-7, ambos de tomada de contas especial, instruídos em conjunto.

Segunda Câmara

Gerência Executiva do INSS em Aracaju - SE.

3. Responsável: Maria Jailda Araújo de Oliveira (CPF XXX.077.905-XX).

13.1. Ministros presentes: Augusto Nardes (na Presidência), Aroldo Cedraz e Raimundo Carreiro.
13.2. Ministro-Substituto convocado: Augusto Sherman Cavalcanti.
13.3. Ministros-Substitutos presentes: Marcos Bemquerer Costa e André Luís de Carvalho (Relator).

ANDRÉ DE CARVALHO

Trata-se de tomada de contas especial instaurada pelo Instituto Nacional do Seguro Social (INSS) em desfavor de Maria Jailda Araújo de Oliveira, como então servidora do INSS, diante da indevida concessão dos benefícios previdenciários em aposentadoria por tempo de contribuição e da subsequente produção do dano ao erário sob o valor histórico de R$ 67.840,03.
2.	Após a análise final do feito, o Auditor Federal Pedro Henrique Braz de Souza lançou o seu parecer conclusivo à Peça 78, com a anuência dos dirigentes da Secex-TCE (Peças 79 e 80) , nos seguintes termos:
	" (...) HISTÓRICO
2.	Conforme relatório conclusivo do PAD (peça 7) e parecer jurídico do Ministério da Previdência Social (peça 8) , Ação de Auditoria Ordinária realizada na Agência da Previdência Social -APS de Siqueira Campos/SE detectou irregularidades em 40 concessões de aposentadoria por tempo de serviço, o que levou à instauração, em 21/11/2003, na Gerência Executiva da Previdência Social de Aracaju/SE, do Processo Administrativo Disciplinar nº 35448.001103/2002-92, com a finalidade de identificar e apurar a responsabilidade pelas irregularidades ocorridas naquela APS.
3.	Iniciada a Comissão Processante, visando assegurar o direito de defesa aos servidores Edilma Barros Silva, Isac de Oliveira Silveira, Maria Jailda Oliveira dos Santos e Marta Luzia Silva do Nascimento, supostamente envolvidos nas irregularidades denunciadas, decidiram desde já os notificar para que pudessem acompanhar toda a instrução probatória.
4.	Encerrada a instrução processual com o interrogatório de todos os envolvidos, a Comissão, antes de passar à elaboração do Despacho de Instrução e de Indiciação, se reuniu e decidiu pela exclusão de três dos quatro servidores denunciados, por entender ter havido isenção de responsabilidade quando de suas atuações nos processos concessórios dos benefícios, restando a servidora Maria Jailda Oliveira dos Santos como responsável pela habilitação e/ou concessão de 37 dos 40 benefícios irregulares, haja vista contra ela existirem provas que confirmavam sua atuação.
	Nº
	Processo
	NB
	Beneficiário

	1
	35448.001103/02-92
	42/118.362.108-3
	Luiz Fernando Santana

	2
	35448.000673/02-65
	42/118.362.107-5
	Verinaldo Azevedo Santos

	3
	35448.000778/02-14
	42/118.362.273-0
	Francisco Nascimento Costa

	4
	35448.000780/02-93
	42/118.362.109-1
	Yara Prado de Santana

	5
	35448.000223/03-53
	42/114.673.622-0
	Arivaldo Mendonça Costa

	6
	35448.000230/03-55
	42/116.598.843-4
	Genildo Alves de Oliveira

	7
	35448.000296/03-45
	42/117.511.938-2
	Humberto Leite da Silva

	8
	35448.000297/03-90
	42/115.373.521-8
	João Batista de Carvalho

	9
	35448.000313/03-44
	42/117.511.869-6
	Alberico Pereira Barracho Neto

	10
	35448.000314/03-99
	42/118.621.154-4
	Eduardo Gomes Feitosa

	11
	35448.000315/03-33
	42/118.362.118-0
	José Wilton Dias Barbosa

	12
	35448.000356/03-20
	42/114.257.364-5
	Paulo Joaquim de Farias

	13
	35448.000361/03-32
	42/117.511.771-1
	Rivanildo Alves da Costa

	14
	35448.000401/03-46
	42/115.373.868-3
	Maria Aparecida Teodoro Teixeira

	15
	35448.000419/03-48
	42/118.362.398-1
	Maria Auxiliadora Andrade Santana

	16
	35448.000492/03-10
	42/113.961.658-4
	José Carlos Bispo dos Santos

	17
	35448.000519/03-74
	42/112.991.496-5 
	Oscar Gomes Varjão

	18
	35448.000624/03-11
	42/112.991.248-2
	Jeorge Carlos Souza Vieira

	19
	35448.000625/03-58
	42/113.337.073-7
	José Luiz dos Santos

	20
	35448.000628/03-91
	42/112.640.174-6
	Antônio Evangelista do Nascimento

	21
	35448.000312/03-08
	42/115.373.519-6
	Humberto Souza

	22
	35448.000327/03-68
	42/115.373.593-5
	Durival Mocelin

	23
	35448.000330/03-81
	42/114.257.158-8
	Valmir Gomes dos Santos

	24
	35448.000340/03-17
	42/114.673.983-1
	José Boto de Oliveira

	25
	35448.000342/03-14
	42/115.373.533-1
	Sinval Santos

	26
	35448.000362/03-87
	42/114.673.871-1
	Renato Ceccon

	27
	35448.000392/03-93
	42/113.961.825-0
	José Carlos Batista dos Santos

	28
	35448.000420/03-72
	42/115.373.867-5
	José Waldek Andrade

	29
	35448.000469/03-25
	42/115.373.570-6
	Mauricio Graco da Silva

	30
	35448.000470/03-50
	42/115.373.852-7
	Elizeu Gomes de Oliveira

	31
	35448.000490/03-21
	42/114.942.121-2
	Oto José da Silva Neto

	32
	35448.000491/03-75
	42/114.257.335-1
	José Dario dos Santos

	33
	35448.000627/03-47
	42/116.598.816-7
	José Wanderley Dantas de Almeida

	34
	35448.000629/03-36
	42/114.942.308-8
	Antônio Fernandes Oliveira

	35
	35448.000231/03-08
	42/114.673.972-6
	Maria Noelia dos Santos

	36
	35448.000421/03-17
	42/114.673.951-3
	José Roberto de Souza Martins

	37
	35448.000540/03-70
	42/112.640.176-2
	João dos Santos

5.	Ultimada a instrução do processo, foi a servidora Maria Jailda Oliveira dos Santos, indiciada por transgressão ao previsto no art. 10, caput e inciso VII, da Lei n° 8.429/92 c/c o art. 117, inciso XV, da Lei no 8.112/90.
6.	A conduta da servidora teria sido habilitar e conceder aposentadoria por tempo de contribuição a segurados vinculados ao RGPS, na Agência da Previdência Social Siqueira Campos, no Estado de Sergipe, com artificio da inserção na contagem de tempo de contribuição de vínculos empregatícios sem a devida comprovação (vínculos empregatícios inexistentes) ; inserção de salários de contribuição sem a devida comprovação no Cadastro Nacional de Informações Sociais - CNIS; e consideração de tempo de serviço prestado às empresas como se atividade especial fosse, de forma que fosse possível a conversão em tempo comum, sem a apresentação dos formulários DSS8030 e laudos técnicos requeridos.
7.	A servidora, indiciada e citada, apresentou defesa, a qual deu suporte de convencimento à Comissão do PAD (peça 7, p. 42, VI) para excluir a responsabilidade da Sra. Maria Jailda pela concessão dos benefícios abaixo arrolados:  
	Nº
	Processo
	NB
	Beneficiário

	21
	35448.000312/03-08
	42/115.373.519-6
	Humberto Souza

	22
	35448.000327/03-68
	42/115.373.593-5
	Durival Mocelin

	23
	35448.000330/03-81
	42/114.257.158-8
	Valmir Gomes dos Santos

	24
	35448.000340/03-17
	42/114.673.983-1
	José Boto de Oliveira

	25
	35448.000342/03-14
	42/115.373.533-1
	Sinval Santos

	26
	35448.000362/03-87
	42/114.673.871-1
	Renato Ceccon

	27
	35448.000392/03-93
	42/113.961.825-0
	José Carlos Batista dos Santos

	28
	35448.000420/03-72
	42/115.373.867-5
	José Waldek Andrade

	29
	35448.000469/03-25
	42/115.373.570-6
	Mauricio Graco da Silva

	30
	35448.000470/03-50
	42/115.373.852-7
	Elizeu Gomes de Oliveira

	31
	35448.000490/03-21
	42/114.942.121-2
	Oto José da Silva Neto

	32
	35448.000491/03-75
	42/114.257.335-1
	José Dario dos Santos

	33
	35448.000627/03-47
	42/116.598.816-7
	José Wanderley Dantas de Almeida

	34
	35448.000629/03-36
	42/114.942.308-8
	Antônio Fernandes Oliveira

	35
	35448.000231/03-08
	42/114.673.972-6
	Maria Noelia dos Santos

	36
	35448.000421/03-17
	42/114.673.951-3
	José Roberto de Souza Martins

	37
	35448.000540/03-70
	42/112.640.176-2
	João dos Santos

	38
	35448.000473/03-93
	Esse processo não foi citado em nenhuma parte do PAD

8.	Por fim, a Comissão concluiu pela sugestão de aplicação da penalidade de demissão, prevista para a infração aos arts. 5° e 100 (caput e inciso VII) , da Lei 8.429/92 c/c o art. 117, inciso XV, da Lei no 8.112/90, face a gravidade das irregularidades administrativas cometidas pela servidora Maria Jailda Oliveira dos Santos (peça 7, p. 43, VII) .
9.	Em seu parecer (peça 8) , datado de 2/8/2004, a Consultoria Jurídica do Ministério da Previdência Social analisou detidamente cada concessão, concordou com a imputação de 20 irregularidades a Maria Jailda e a exclusão de sua responsabilidade nos processos listados no item 7 dessa instrução. Sintetizou, por fim, as irregularidades cometidas pela servidora em cada processo (peça 8, p.15) :
	Nº
	Processo
	Irregularidade

	1
	35448.001103/02-92
	O processo foi habilitado em 06/11/2000, quando o CNIS já fazia o batimento do tempo de serviço extratado automaticamente. No entanto, apesar da consulta automática não ter confirmado parte do tempo de serviço extratado, ainda assim a Indiciada o concedeu.

	2
	35448.000673/02-65
	O titular do benefício ao prestar depoimento admitiu que sua Carteira de Trabalho se encontrava rasurada quando da habilitação. Logo, a Indiciada deveria ter emitido uma Solicitação de Pesquisas ou criado alguma exigência visando à confirmação do vínculo empregatício cujo contrato se encontra rasurado.

	3
	35448.000778/02-14
	A data de entrada do benefício foi em 24.11.00, quando a consulta ao CNIS já era obrigatória e, consequentemente, vínculos nele não identificados como cadastrados somente integrariam o Tempo de Serviço do segurado se convalidados pelo concessor. Foi o que a Indiciada fez, sem sequer providenciar a emissão de Solicitações de Pesquisas e/ou criar exigências visando ao esclarecimento das divergências detectadas.

	4
	35448.000780/02-93
	Os contratos de trabalho referentes às Empresas CONTABIL PERFIL S/C LTDA (01.05.64 a 30.06.76) e CONSTRUTORA LEITE LTDA (05.07.76 a 30.11.99) são extemporâneos em relação à emissão da CTPS (04.11.82) extratada. Esse fato deveria ter sido observado pela Indiciada, bem como a anotação de opção ao FGTS, registrada às páginas 42 da CTPS do segurado, uma vez que no ano de 1964 ainda não havia sido criado esse Fundo

	5
	35448.000223/03-53
	A Carteira de Trabalho apresentada pela viúva do titular do benefício identifica haver grosseiras rasuras nas datas de admissão e saída. A Indiciada considerou esses períodos de tempos de serviço como comprovados, sem que antes, pelo menos tivesse emitido uma Solicitação de Pesquisa ou criado alguma exigência no sistema.

	6
	35448.000230/03-55
	A cópia da folha da CTPS registra que havia clara rasura no Contrato de Trabalho da empresa ENCOL S/A ENGENHARIACOMÉRCIO E INDÚSTRIA, alterando o ano da saída de "1977" para "1979" (página 12 da CTPS) . A Indiciada deveria ter emitido uma Solicitação de Pesquisas ou criado uma exigência para esclarecer a rasura.

	7
	35448.000296/03-45
	Foi habilitado em 19/10/2000, quando o CNIS já fazia o batimento do tempo de serviço extratado automaticamente e, mais uma vez, apesar da consulta automática não ter confirmado parte do tempo de serviço extratado, ainda assim a Indiciada o concedeu, e o pior, que assim procedeu sem antes promover qualquer diligência com o fim de esclarecer a irregularidade.

	8
	35448.000297/03-90
	O segurado no seu depoimento declara que não trabalhou nas empresas SERVIX ENGENHARIA S/A, TECHNIT ENGENHARIATECNICA INTERNACIONAL, CONSTRAN S/A CONSTRUÇÕES E COMERCIO e CONSTRUTORA REX LTDA, assegurando que os contratos de trabalho referentes a estas Empresas não constavam das Carteiras de Trabalho apresentadas pelo mesmo no ato da habilitação de seu benefício. É injustificável que a servidora tenha extratado e considerado esses contratos como verdadeiros.

	9
	35448.000313/03-44
	Foi habilitado em 17/10/2000, quando o CNIS já fazia o batimento do tempo de serviço extratado automaticamente. No entanto, apesar da consulta automática não ter confirmado parte do tempo de serviço extratado, ainda assim a Indiciada o concedeu sem prévia realização de qualquer diligência no sentido de esclarecer essa irregularidade.

	10
	35448.000314/03-99
	Foram habilitados, respectivamente, em 29/12/2000 e 13/11/2000 quando o CNIS já fazia o batimento do tempo de serviço extratado automaticamente. No entanto, apesar da consulta automática não ter confirmado parte do tempo de serviço extratado, ainda assim a Indiciada o concedeu, salientando que a mesma sequer diligenciou no sentido de esclarecer essas irregularidades.

	11
	35448.000315/03-33
	
	12
	35448.000356/03-20
	O titular do benefício apresentou à Comissão Processante, cópia da sua Carteira de Trabalho - 2ª via - na qual se percebe, claramente, haver rasura na data pertinente ao ano de admissão. A Indiciada deveria ter emitido uma Solicitação de Pesquisas ou criado alguma exigência visando esclarecer a rasura.

	13
	35448.000361/03-32
	oi habilitado em 09/10/2000, quando o CNIS já fazia o batimento do tempo de serviço extratado automaticamente e, mais uma vez, apesar da consulta automática não ter confirmado parte do tempo de serviço extratado, ainda assim a Indiciada o concedeu, sem antes promover qualquer diligência com o fim de esclarecer a irregularidade. Também identifica-se ter havido nesse processo conversão indevida nos contratos de trabalho pertinentes às empresas SUBAQUATICAS ENGª LTDA e MARNO SERVIÇOS TÉCNICOS SUBMARINOS LTDA. O dispositivo legal de que lançou mão a Indiciada para promover a conversão não se aplica às atividades desenvolvidas pelo segurado no exercício de suas atividades laborarias

	14
	35448.000401/03-46
	A titular do benefício assegura e prova não ter trabalhado na empresa BARREFAME INST.INDUSTRIAIS LTDA no período de 01.02.84 a 20.11.99. A Indiciada, entretanto, inseriu esse vínculo na contagem do tempo de serviço ao habilitar o benefício.

	15
	35448.000419/03-48
	Foi habilitado em 06/12/2000, quando o CNIS já fazia o batimento do tempo de serviço extratado automaticamente e, mais uma vez, apesar da consulta automática não ter confirmado parte do tempo de serviço extratado, ainda assim a Indiciada o concedeu, sem antes promover qualquer diligência com o fim de esclarecer a irregularidade

	17
	35448.000519/03-74
	Do exame da Auditoria de Benefícios, identifica-se que a Indiciada REABRE o benefício que se encontrava INDEFERIDO, acessa os módulos de "Informações de Tempo de Serviço e o de Valores" e, sem cadastrar qualquer tipo de exigência, de imediato o concede.

	16
	35448.000492/03-10
	Identifica-se ter havido nesses processos conversões indevidas nos Contratos de Trabalho pertinentes, respectivamente, às empresas CONSTRUTORA QUEIROZ GALVÃO (35448.000492/0340) ; USINA SÃO JOSÉ DO PINHEIRO S/A, TRENA -TREINAMENTO ASSESSORIA E SERVIÇOS, SIPA, TRANSGUARDA, MEC -MANUTENÇÃO E ENGª E CONSULTORIA LTDA, JG, IND. DE MASSAS ALIMENTÍCIAS ESTANCIANA e TORRE (35448.000624/03-11) ; e EXPORTADORA NORDESTE DE COUROS E PELES LTDA, SERGIPE COUROS LTDA, PANIFICADORA PAMELLA LTDA e GRANDE HOTEL TURISMO NORDESTE LTDA (35448.000625/03-58) . O dispositivo legal de que lançou mão a Indiciada para promover a conversão não se aplica as atividades desenvolvidas pelos segurados no exercício de suas atividades

	18
	35448.000624/03-11
	
	19
	35448.000625/03-58
	
	20
	35448.000628/03-91
	O titular do benefício afirma que não constava da sua carteira de trabalho o vínculo empregatício referente à empresa MIGUEL CUNHA E CIA. Injustificável, portanto, a Indiciada ter consignado no extrato de tempo de serviço esse vínculo empregatício.

10.	Acrescentou ainda que a possibilidade de cometimento de erros na execução de atividades administrativas é previsível, porém o elevado número de erros cometidos extrapolaria o admissível, já que não se tratavam de falhas operacionais ou de equivocada interpretação e aplicação das normas, mas sim de condutas dolosas quando, por exemplo, foi possível verificar majorações no tempo de serviço decorrentes de rasuras nas datas de admissão e/ou de demissão identificadas nas Carteira de Trabalho e Previdência Social - CTPS apresentadas pelos segurados, e/ou de inexistência nas CTPS de Contratos de Trabalho supostamente extraídos desses documentos, quando esses vínculos empregatícios sequer nelas constavam registrados.
11.	Por fim, a Consultoria Jurídica concordou com as conclusões do PAD e ratificou a sugestão ao Ministro de Estado da Previdência Social para aplicação da penalidade de demissão à servidora, face à violação do inciso IX do art. 117, c/c inciso XIII, do art. 132 da Lei 8.112/90, bem como remessa de cópia dos autos ao parquet federal para investigação criminal.
12.	Acatadas as sugestões realizadas pela Comissão de PAD e Consultoria Jurídica, o Ministro de Estado da Previdência Social, por meio da Portaria nº 50 de 2005 (peça 9) , aplicou a penalidade de demissão, em 25/1/2005, à Sra. Maria Jailda Araújo de Oliveira, por ter se valido do cargo para lograr proveito de outrem.
13.	Com vistas ao ressarcimento dos danos causados ao erário, foi instaurado Processo Administrativo de Cobrança nº 35448.000404/2016-02 e foram realizadas notificações administrativas de cobrança, as quais constam dos TCs 003.523.2018-7 e TC Processo 035.256/2017-6 (apensos) , processos de Tomada de Contas Especial decorrentes do mesmo PAD. Maria Jailda foi notificada a pagar os débitos decorrentes dos seguintes benefícios:
	Nº
	NB
	Beneficiário
	Data
	Peça
	AR

	2
	42/118.362.107-5
	Verinaldo Azevedo Santos
	23/6/2016
	TC 003.523.2018-7, peça 3, p. 110
	TC 003.523.2018-7, peça 3, p. 112

	3
	42/118.362.273-0
	Francisco Nascimento Costa
	23/6/2016
	TC 003.523.2018-7, peça 3, p. 110
	TC 003.523.2018-7, peça 3, p. 112

	4
	42/118.362.109-1
	Yara Prado de Santana
	23/6/2016
	TC 003.523.2018-7, peça 3, p. 110
	TC 003.523.2018-7, peça 3, p. 112

	5
	42/114.673.622-0
	Arivaldo Mendonça Costa
	23/6/2016
	TC 003.523.2018-7, peça 3, p. 110
	TC 003.523.2018-7, peça 3, p. 112

	6
	42/116.598.843-4
	Genildo Alves de Oliveira
	13/1/2017
	TC 003.523.2018-7, peça 2, p. 195
	TC 003.523.2018-7, peça 2, p. 197

	7
	42/117.511.938-2
	Humberto Leite da Silva
	23/6/2016
	TC 003.523.2018-7, peça 3, p. 110
	TC 003.523.2018-7, peça 2, p. 197

	14
	42/115.373.868-3
	Maria Aparecida Teodoro Teixeira
	23/6/2016
	TC 003.523.2018-7, peça 3, p. 110
	TC 003.523.2018-7, peça 3, p. 112

	16
	42/113.961.658-4
	José Carlos Bispo dos Santos
	23/6/2016
	TC 003.523.2018-7, peça 3, p. 110
	TC 003.523.2018-7, peça 3, p. 112

	18
	42/112.991.248-2
	Jeorge Carlos Souza Vieira
	23/6/2016
	TC 003.523.2018-7, peça 3, p. 110
	TC 003.523.2018-7, peça 3, p. 112

	21
	42/115.373.519-6
	Humberto Souza
	23/6/2016
	TC 003.523.2018-7, peça 3, p. 110
	TC 003.523.2018-7, peça 3, p. 112

	22
	42/115.373.593-5
	Durival Mocelin
	23/6/2016
	TC 003.523.2018-7, peça 3, p. 110
	TC 003.523.2018-7, peça 3, p. 112

	23
	42/114.257.158-8
	Valmir Gomes dos Santos
	23/6/2016
	TC 003.523.2018-7, peça 3, p. 110
	TC 003.523.2018-7, peça 3, p. 112

	26
	42/114.673.871-1
	Renato Ceccon
	23/6/2016
	TC 003.523.2018-7, peça 3, p. 110
	TC 003.523.2018-7, peça 3, p. 112

	28
	42/115.373.867-5
	José Waldek Andrade
	23/6/2016
	TC 003.523.2018-7, peça 3, p. 110
	TC 003.523.2018-7, peça 3, p. 112

	29
	42/115.373.570-6
	Mauricio Graco da Silva
	23/6/2016
	TC 003.523.2018-7, peça 3, p. 110
	TC 003.523.2018-7, peça 3, p. 112

	32
	42/114.257.335-1
	José Dario dos Santos
	23/6/2016
	TC 003.523.2018-7, peça 3, p. 110
	TC 003.523.2018-7, peça 3, p. 112

	33
	42/116.598.816-7
	José Wanderley Dantas de Almeida
	23/6/2016
	TC 003.523.2018-7, peça 3, p. 110
	TC 003.523.2018-7, peça 3, p. 112

	35
	42/114.673.972-6
	Maria Noelia dos Santos
	23/6/2016
	TC 003.523.2018-7, peça 3, p. 110
	TC 003.523.2018-7, peça 3, p. 112

	36
	42/114.673.951-3
	José Roberto de Souza Martins
	23/6/2016
	TC 003.523.2018-7, peça 3, p. 110
	TC 003.523.2018-7, peça 3, p. 112

	38
	42/114.942.443-2
	?
	23/6/2016
	TC 003.523.2018-7, peça 3, p. 110
	TC 003.523.2018-7, peça 3, p. 112

14.	Em seu relatório final (TC 003.523.2018-7, peça 3, p.117-121) , o Serviço de Benefícios - Cobrança Administrativa relatou que constam listados e apurados no PAD 35448.001103/2002-92, um total de 39 benefícios cujos valores foram recebidos indevidamente pelos respectivos beneficiários. Foram realizados atos de cobrança em face dos beneficiários, no âmbito da APS Siqueira Campos, porém não houve êxito na cobrança de 19 desses benefícios, os quais estão abaixo listados:
	Nº
	Processo
	NB
	Beneficiário

	2
	35448.000673/02-65
	42/118.362.107-5
	Verinaldo Azevedo Santos

	3
	35448.000778/02-14
	42/118.362.273-0
	Francisco Nascimento Costa

	4
	35448.000780/02-93
	42/118.362.109-1
	Yara Prado de Santana

	5
	35448.000223/03-53
	42/114.673.622-0
	Arivaldo Mendonça Costa

	7
	35448.000296/03-45
	42/117.511.938-2
	Humberto Leite da Silva

	13
	35448.000361/03-32
	42/117.511.771-1
	Rivanildo Alves da Costa

	14
	35448.000401/03-46
	42/115.373.868-3
	Maria Aparecida Teodoro Teixeira

	16
	35448.000492/03-10
	42/113.961.658-4
	José Carlos Bispo dos Santos

	17
	35448.000519/03-74
	42/112.991.496-5 
	Oscar Gomes Varjão

	18
	35448.000624/03-11
	42/112.991.248-2
	Jeorge Carlos Souza Vieira

	22
	35448.000327/03-68
	42/115.373.593-5
	Durival Mocelin

	23
	35448.000330/03-81
	42/114.257.158-8
	Valmir Gomes dos Santos

	28
	35448.000420/03-72
	42/115.373.867-5
	José Waldek Andrade

	29
	35448.000469/03-25
	42/115.373.570-6
	Mauricio Graco da Silva

	32
	35448.000491/03-75
	42/114.257.335-1
	José Dario dos Santos

	33
	35448.000627/03-47
	42/116.598.816-7
	José Wanderley Dantas de Almeida

	35
	35448.000231/03-08
	42/114.673.972-6
	Maria Noelia dos Santos

	36
	35448.000421/03-17
	42/114.673.951-3
	José Roberto de Souza Martins

	38
	?
	42/114.942.443-2
	?

15.	Relata também que foi emitido ofício de cobrança à ex-servidora Maria Jailda em relação aos benefícios não quitados, constantes da tabela superior (TC Processo 003.520/2018-8, peça 3, p. 170) . Afirma que referido ofício foi devidamente recebido pela ex-servidora em 4/7/2016 e, decorrido o prazo de dez dias para impugnação da cobrança e, após o prazo de 60 dias para quitação do débito, a ex-servidora não compareceu, tampouco se manifestou ou recolheu o valor do débito a ela imputado. Solicitou-se, então, a inclusão de Maria Jailda no Cadin, o que foi devidamente realizado (peça 14) .
16.	Concluiu o supramencionado Serviço de Benefícios que, esgotadas as medidas administrativas internas com vistas ao ressarcimento ao erário sem que houvesse êxito, deveria ser instaurada Tomada de Contas Especial em desfavor da Sra. Maria Jailda, solidariamente aos beneficiários, bem como remessa de cópia dos autos à Seção de Cobrança e Recuperação de Créditos da Procuradoria-Geral Federal local para providências cabíveis quanto à cobrança da ex-servidora.
17.	Foi então instaurada pela Gerência Executiva do INSS em Aracaju/SE, em 2005, a TCE nº 35448.000616/2005-29, a qual foi anulada em decorrência de vício por ausência de notificação dos responsáveis solidários (peça 31) . Dessa forma, em 17/04/2017, foi instaurada nova TCE, de nº 35448.000191/2017-91. 
18.	Conforme Relatório da Comissão de Tomada de Contas Especial (peça 39, p. 5) , além das 19 notificações de cobranças administrativas realizadas face à ex-servidora, ainda foram expedidas outras 4, em 2017 (as quais não foi possível localizar no processo) , referente ao débito dos corresponsáveis que se segue:
	Nº
	Processo
	NB
	Beneficiário

	1
	35448.001103/02-92
	42/118.362.108-3
	Luiz Fernando Santana

	6
	35448.000230/03-55
	42/116.598.843-4
	Genildo Alves de Oliveira

	30
	35448.000470/03-50
	42/115.373.852-7
	Elizeu Gomes de Oliveira

	34
	35448.000629/03-36
	42/114.942.308-8
	Antônio Fernandes Oliveira

19.	Encerrada a participação da Comissão de TCE (peça 40) , sem que lograsse o ressarcimento pretendido, foi a TCE encaminhada à divisão de Acompanhamento de Tomada de Contas Especial - DATCE, para os demais procedimentos de rotina e prossecução, cujo relatório se encontra na peça 43.
20.	Posteriormente encaminhado ao Controle Interno, este emitiu seu relatório (peça 48) atestando a regularidade de todo o processo e, na peça 49, certificou pela irregularidade das contas, com o qual anuiu o Dirigente de Controle Interno em seu parecer (peça 50) .
23.	Por fim, o Ministro do Desenvolvimento Social atestou haver tomado conhecimento (peça 51) e encaminhou ao TCU, dando origem ao presente TC Processo 035.256/2017-6. 
22.	Autuada no TCU em 19/1/2018, verificou-se que foram autuados também os TCs Processo 003.520/2018-8 e 003.523.2018-7 em desfavor da Sra. Maria Jailda Araujo de Oliveira em virtude de irregularidades apuradas no âmbito do mesmo PAD, motivo pelo qual foi proposto o apensamento deles ao presente feito.
23.	No dia 18/12/2018, foi realizada Instrução Preliminar com proposta de diligência (peça 52) ao Instituto Nacional do Seguro Social (INSS) - Gerência Executiva de Aracaju para saneamento de divergências verificadas entre a comissão de PAD e o Tomador de Contas com relação aos débitos que deveriam ser imputados à Sra. Maria Jailda Araujo de Oliveira.
24.	Como o INSS não havia se pronunciado até então, no dia 16/12/2019 foi realizada nova Instrução Preliminar com proposta de reiteração da diligência (peça 60) ao Instituto Nacional do Seguro Social (INSS) - Gerência Executiva de Aracaju.
25.	No dia 24/4/2020, o Instituto Nacional do Seguro Social (INSS) - Gerência Executiva de Aracaju apresentou resposta à diligência (peça 66) .  
26.	No dia 16/6/2020, foi realizada Instrução Preliminar com proposta de citação (peça 69) da Sra. Maria Jailda Araujo de Oliveira, proposta essa que obteve parecer favorável da Subunidade (peça 70) , da Unidade (peça 71) e do Relator (peça 72) . 
27.	As providências inerentes às comunicações processuais foram concluídas com validade da ciência da responsável, conforme resumo adiante (peça 74) :
	Natureza
	Comunicação 
	Data
	Peça
	Destinatário
	Origem do endereço
	Data da ciência ou motivo da devolução
	Peça da ciência
	Peça da Resposta

	Citação
	Ofício 34437/2020-Secomp-4
	29/07/2020
	75
	Maria Jailda Araujo de Oliveira
	Receita Federal
	11/08/2020
	76
	Não houve

28.	Verifica-se na peça da ciência (peça 76) que o AR foi assinado pela própria Sra. Maria Jailda Araujo de Oliveira.
29.	Transcorrido o prazo regimental, a responsável permaneceu silente, devendo ser considerada revel, nos termos do art. 12, §3º, da Lei 8.443/1992.
	ANÁLISE DOS PRESSUPOSTOS DE PROCEDIBILIDADE DA IN/TCU 71/2012 
	Viabilidade do Exercício do Contraditório e Ampla Defesa
30.	Verifica-se que o fato gerador da concessão dos benefícios irregulares ocorreu entre 1999 e 2003 e a primeira notificação à responsável, Sra. Maria Jailda Araújo de Oliveira, foi realizada no âmbito do Processo Administrativo Disciplinar nº 35448.001103/2002-92, assim que instaurado, em 21/11/2003. Não houve, portanto, o transcurso de mais de dez anos desde o fato gerador sem que tenha havido a sua notificação pela autoridade administrativa federal competente (art. 6º, inciso II, c/c art. 19 da IN/TCU 71/2012, modificada pela IN/TCU 76/2016) .
	Valor de Constituição da TCE
31.	Por fim, verifica-se ainda que o valor atualizado do débito, quando somados aos débitos constantes dos processos apensos, em 1/1/2017, era de R$ 1.219.496,89, superior ao limite mínimo para instauração da TCE, estabelecido em R$ 100.000,00 no art. 6º, inciso I, c/c o art. 19 da IN/TCU 71/2012, modificada pela IN/TCU 76/2016. 
	EXAME TÉCNICO
	Caracterização das irregularidades geradoras do dano ao erário
32.	Conforme descrito na seção "Histórico", Ação de Auditoria Ordinária realizada na Agência da Previdência Social - APS de Siqueira Campos/SE detectou irregularidades em 40 concessões de aposentadoria por tempo de serviço, o que levou à instauração, em 21/11/2003, na Gerência Executiva da Previdência Social de Aracaju/SE, do Processo Administrativo Disciplinar nº 35448.001103/2002-92 (peça 7) , com a finalidade de identificar e apurar a responsabilidade pelas irregularidades ocorridas naquela APS.
33.	As irregularidades em questão consistiam em habilitar e conceder aposentadoria por tempo de contribuição a segurados vinculados ao RGPS, na Agência da Previdência Social Siqueira Campos, no Estado de Sergipe, com artificio da inserção na contagem de tempo de contribuição de vínculos empregatícios sem a devida comprovação (vínculos empregatícios inexistentes) ; inserção de salários de contribuição sem a devida comprovação no Cadastro Nacional de Informações Sociais - CNIS; e por levar em consideração tempo de serviço prestado às empresas como se atividade especial fosse, de forma que coubesse conversão em tempo comum, sem a apresentação dos formulários DSS8030 e laudos técnicos requeridos.
34.	Concluído o PAD, a Comissão sugeriu a aplicação da penalidade de demissão (peça 7, p. 43) à servidora Maria Jailda Araújo de Oliveira, devido à concessão irregular de 20 dos 40 benefícios irregulares apurados, conforme tabela abaixo:
	Nº
	Processo
	NB
	Beneficiário

	1
	35448.001103/02-92
	42/118.362.108-3
	Luiz Fernando Santana

	2
	35448.000673/02-65
	42/118.362.107-5
	Verinaldo Azevedo Santos

	3
	35448.000778/02-14
	42/118.362.273-0
	Francisco Nascimento Costa

	4
	35448.000780/02-93
	42/118.362.109-1
	Yara Prado de Santana

	5
	35448.000223/03-53
	42/114.673.622-0
	Arivaldo Mendonça Costa

	6
	35448.000230/03-55
	42/116.598.843-4
	Genildo Alves de Oliveira

	7
	35448.000296/03-45
	42/117.511.938-2
	Humberto Leite da Silva

	8
	35448.000297/03-90
	42/115.373.521-8
	João Batista de Carvalho

	9
	35448.000313/03-44
	42/117.511.869-6
	Alberico Pereira Barracho Neto

	10
	35448.000314/03-99
	42/118.621.154-4
	Eduardo Gomes Feitosa

	11
	35448.000315/03-33
	42/118.362.118-0
	José Wilton Dias Barbosa

	12
	35448.000356/03-20
	42/114.257.364-5
	Paulo Joaquim de Farias

	13
	35448.000361/03-32
	42/117.511.771-1
	Rivanildo Alves da Costa

	14
	35448.000401/03-46
	42/115.373.868-3
	Maria Aparecida Teodoro Teixeira

	15
	35448.000419/03-48
	42/118.362.398-1
	Maria Auxiliadora Andrade Santana

	16
	35448.000492/03-10
	42/113.961.658-4
	José Carlos Bispo dos Santos

	17
	35448.000519/03-74
	42/112.991.496-5 
	Oscar Gomes Varjão

	18
	35448.000624/03-11
	42/112.991.248-2
	Jeorge Carlos Souza Vieira

	19
	35448.000625/03-58
	42/113.337.073-7
	José Luiz dos Santos

	20
	35448.000628/03-91
	42/112.640.174-6
	Antônio Evangelista do Nascimento

35.	A Consultoria Jurídica do Ministério da Previdência Social ratificou as conclusões chegadas pela Comissão do PAD e concordou com a sugestão da penalidade de demissão da servidora Maria Jailda Araújo de Oliveira, bem como elaborou lista com a descrição de cada irregularidade cometida (peça 8) :
	Nº
	Processo
	Irregularidade

	1
	35448.001103/02-92
	O processo foi habilitado em 06/11/2000, quando o CNIS já fazia o batimento do tempo de serviço extratado automaticamente. No entanto, apesar da consulta automática não ter confirmado parte do tempo de serviço extratado, ainda assim a Indiciada o concedeu.

	2
	35448.000673/02-65
	O titular do benefício ao prestar depoimento admitiu que sua Carteira de Trabalho se encontrava rasurada quando da habilitação. Logo, a Indiciada deveria ter emitido uma Solicitação de Pesquisas ou criado alguma exigência visando à confirmação do vínculo empregatício cujo contrato se encontra rasurado.

	3
	35448.000778/02-14
	A data de entrada do benefício foi em 24.11.00, quando a consulta ao CNIS já era obrigatória e, consequentemente, vínculos nele não identificados como cadastrados somente integrariam o Tempo de Serviço do segurado se convalidados pelo concessor. Foi o que a Indiciada fez, sem sequer providenciar a emissão de Solicitações de Pesquisas e/ou criar exigências visando ao esclarecimento das divergências detectadas.

	4
	35448.000780/02-93
	Os contratos de trabalho referentes às Empresas CONTABIL PERFIL S/C LTDA (01.05.64 a 30.06.76) e CONSTRUTORA LEITE LTDA (05.07.76 a 30.11.99) são extemporâneos em relação à emissão da CTPS (04.11.82) extratada. Esse fato deveria ter sido observado pela Indiciada, bem como a anotação de opção ao FGTS, registrada às páginas 42 da CTPS do segurado, uma vez que no ano de 1964 ainda não havia sido criado esse Fundo

	5
	35448.000223/03-53
	A Carteira de Trabalho apresentada pela viúva do titular do benefício identifica haver grosseiras rasuras nas datas de admissão e saída. A Indiciada considerou esses períodos de tempos de serviço como comprovados, sem que antes, pelo menos tivesse emitido uma Solicitação de Pesquisa ou criado alguma exigência no sistema.

	6
	35448.000230/03-55
	A cópia da folha da CTPS registra que havia clara rasura no Contrato de Trabalho da empresa ENCOL S/A ENGENHARIACOMÉRCIO E INDÚSTRIA, alterando o ano da saída de "1977" para "1979" (página 12 da CTPS) . A Indiciada deveria ter emitido uma Solicitação de Pesquisas ou criado uma exigência para esclarecer a rasura.

	7
	35448.000296/03-45
	Foi habilitado em 19/10/2000, quando o CNIS já fazia o batimento do tempo de serviço extratado automaticamente e, mais uma vez, apesar da consulta automática não ter confirmado parte do tempo de serviço extratado, ainda assim a Indiciada o concedeu, e o pior, que assim procedeu sem antes promover qualquer diligência com o fim de esclarecer a irregularidade.

	8
	35448.000297/03-90
	O segurado no seu depoimento declara que não trabalhou nas empresas SERVIX ENGENHARIA S/A, TECHNIT ENGENHARIATECNICA INTERNACIONAL, CONSTRAN S/A CONSTRUÇÕES E COMERCIO e CONSTRUTORA REX LTDA, assegurando que os contratos de trabalho referentes a estas Empresas não constavam das Carteiras de Trabalho apresentadas pelo mesmo no ato da habilitação de seu benefício. É injustificável que a servidora tenha extratado e considerado esses contratos como verdadeiros.

	9
	35448.000313/03-44
	Foi habilitado em 17/10/2000, quando o CNIS já fazia o batimento do tempo de serviço extratado automaticamente. No entanto, apesar da consulta automática não ter confirmado parte do tempo de serviço extratado, ainda assim a Indiciada o concedeu sem prévia realização de qualquer diligência no sentido de esclarecer essa irregularidade.

	10
	35448.000314/03-99
	Foram habilitados, respectivamente, em 29/12/2000 e 13/11/2000 quando o CNIS já fazia o batimento do tempo de serviço extratado automaticamente. No entanto, apesar da consulta automática não ter confirmado parte do tempo de serviço extratado, ainda assim a Indiciada o concedeu, salientando que a mesma sequer diligenciou no sentido de esclarecer essas irregularidades.

	11
	35448.000315/03-33
	
	12
	35448.000356/03-20
	O titular do benefício apresentou à Comissão Processante, cópia da sua Carteira de Trabalho - 2ª via - na qual se percebe, claramente, haver rasura na data pertinente ao ano de admissão. A Indiciada deveria ter emitido uma Solicitação de Pesquisas ou criado alguma exigência visando esclarecer a rasura.

	13
	35448.000361/03-32
	oi habilitado em 09/10/2000, quando o CNIS já fazia o batimento do tempo de serviço extratado automaticamente e, mais uma vez, apesar da consulta automática não ter confirmado parte do tempo de serviço extratado, ainda assim a Indiciada o concedeu, sem antes promover qualquer diligência com o fim de esclarecer a irregularidade. Também identifica-se ter havido nesse processo conversão indevida nos contratos de trabalho pertinentes às empresas SUBAQUATICAS ENGª LTDA e MARNO SERVIÇOS TÉCNICOS SUBMARINOS LTDA. O dispositivo legal de que lançou mão a Indiciada para promover a conversão não se aplica às atividades desenvolvidas pelo segurado no exercício de suas atividades laborarias

	14
	35448.000401/03-46
	A titular do benefício assegura e prova não ter trabalhado na empresa BARREFAME INST.INDUSTRIAIS LTDA no período de 01.02.84 a 20.11.99. A Indiciada, entretanto, inseriu esse vínculo na contagem do tempo de serviço ao habilitar o benefício.

	15
	35448.000419/03-48
	Foi habilitado em 06/12/2000, quando o CNIS já fazia o batimento do tempo de serviço extratado automaticamente e, mais uma vez, apesar da consulta automática não ter confirmado parte do tempo de serviço extratado, ainda assim a Indiciada o concedeu, sem antes promover qualquer diligência com o fim de esclarecer a irregularidade

	17
	35448.000519/03-74
	Do exame da Auditoria de Benefícios, identifica-se que a Indiciada REABRE o benefício que se encontrava INDEFERIDO, acessa os módulos de "Informações de Tempo de Serviço e o de Valores" e, sem cadastrar qualquer tipo de exigência, de imediato o concede.

	16
	35448.000492/03-10
	Identifica-se ter havido nesses processos conversões indevidas nos Contratos de Trabalho pertinentes, respectivamente, às empresas CONSTRUTORA QUEIROZ GALVÃO (35448.000492/0340) ; USINA SÃO JOSÉ DO PINHEIRO S/A, TRENA -TREINAMENTO ASSESSORIA E SERVIÇOS, SIPA, TRANSGUARDA, MEC -MANUTENÇÃO E ENGª E CONSULTORIA LTDA, JG, IND. DE MASSAS ALIMENTÍCIAS ESTANCIANA e TORRE (35448.000624/03-11) ; e EXPORTADORA NORDESTE DE COUROS E PELES LTDA, SERGIPE COUROS LTDA, PANIFICADORA PAMELLA LTDA e GRANDE HOTEL TURISMO NORDESTE LTDA (35448.000625/03-58) . O dispositivo legal de que lançou mão a Indiciada para promover a conversão não se aplica as atividades desenvolvidas pelos segurados no exercício de suas atividades

	18
	35448.000624/03-11
	
	19
	35448.000625/03-58
	
	20
	35448.000628/03-91
	O titular do benefício afirma que não constava da sua carteira de trabalho o vínculo empregatício referente à empresa MIGUEL CUNHA E CIA. Injustificável, portanto, a Indiciada ter consignado no extrato de tempo de serviço esse vínculo empregatício.

36.	Dessa forma, o Ministro de Estado da Previdência Social, por meio da Portaria nº 50 de 2005 (peça 9) , concordando com as sugestões da Comissão e Consultoria Jurídica, aplicou a penalidade de demissão, em 25/1/2005, à Sra. Maria Jailda Araújo de Oliveira, por ter se valido do cargo para lograr proveito de outrem.
37.	Com vistas ao ressarcimento dos danos causados ao erário, foi instaurado Processo Administrativo de Cobrança nº 35448.000404/2016-02, cujo relatório final se encontra no TC 003.523.2018-7 (apenso) , peça 3, p.117-121. 
38.	Segundo o supramencionado relatório, os beneficiários dos 39 benefícios irregulares detectados no PAD foram cobrados, sem que, no entanto, houvesse êxito na cobrança de 19 deles. 
39.	Face a ausência de ressarcimento por parte dos beneficiários, a Sra. Maria Jailda Araújo de Oliveira foi notificada a pagar os débitos decorrentes dos 19 benefícios abaixo listados:
	Nº
	NB
	Beneficiário
	Data
	Peça
	AR

	2
	42/118.362.107-5
	Verinaldo Azevedo Santos
	23/6/2016
	TC 003.523.2018-7, peça 3, p. 110
	TC 003.523.2018-7, peça 3, p. 112

	3
	42/118.362.273-0
	Francisco Nascimento Costa
	23/6/2016
	TC 003.523.2018-7, peça 3, p. 110
	TC 003.523.2018-7, peça 3, p. 112

	4
	42/118.362.109-1
	Yara Prado de Santana
	23/6/2016
	TC 003.523.2018-7, peça 3, p. 110
	TC 003.523.2018-7, peça 3, p. 112

	5
	42/114.673.622-0
	Arivaldo Mendonça Costa
	23/6/2016
	TC 003.523.2018-7, peça 3, p. 110
	TC 003.523.2018-7, peça 3, p. 112

	6
	42/116.598.843-4
	Genildo Alves de Oliveira
	13/1/2017
	TC 003.523.2018-7, peça 2, p. 195
	TC 003.523.2018-7, peça 2, p. 197

	7
	42/117.511.938-2
	Humberto Leite da Silva
	23/6/2016
	TC 003.523.2018-7, peça 3, p. 110
	TC 003.523.2018-7, peça 2, p. 197

	14
	42/115.373.868-3
	Maria Aparecida Teodoro Teixeira
	23/6/2016
	TC 003.523.2018-7, peça 3, p. 110
	TC 003.523.2018-7, peça 3, p. 112

	16
	42/113.961.658-4
	José Carlos Bispo dos Santos
	23/6/2016
	TC 003.523.2018-7, peça 3, p. 110
	TC 003.523.2018-7, peça 3, p. 112

	18
	42/112.991.248-2
	Jeorge Carlos Souza Vieira
	23/6/2016
	TC 003.523.2018-7, peça 3, p. 110
	TC 003.523.2018-7, peça 3, p. 112

	21
	42/115.373.519-6
	Humberto Souza
	23/6/2016
	TC 003.523.2018-7, peça 3, p. 110
	TC 003.523.2018-7, peça 3, p. 112

	22
	42/115.373.593-5
	Durival Mocelin
	23/6/2016
	TC 003.523.2018-7, peça 3, p. 110
	TC 003.523.2018-7, peça 3, p. 112

	23
	42/114.257.158-8
	Valmir Gomes dos Santos
	23/6/2016
	TC 003.523.2018-7, peça 3, p. 110
	TC 003.523.2018-7, peça 3, p. 112

	26
	42/114.673.871-1
	Renato Ceccon
	23/6/2016
	TC 003.523.2018-7, peça 3, p. 110
	TC 003.523.2018-7, peça 3, p. 112

	28
	42/115.373.867-5
	José Waldek Andrade
	23/6/2016
	TC 003.523.2018-7, peça 3, p. 110
	TC 003.523.2018-7, peça 3, p. 112

	29
	42/115.373.570-6
	Mauricio Graco da Silva
	23/6/2016
	TC 003.523.2018-7, peça 3, p. 110
	TC 003.523.2018-7, peça 3, p. 112

	32
	42/114.257.335-1
	José Dario dos Santos
	23/6/2016
	TC 003.523.2018-7, peça 3, p. 110
	TC 003.523.2018-7, peça 3, p. 112

	33
	42/116.598.816-7
	José Wanderley Dantas de Almeida
	23/6/2016
	TC 003.523.2018-7, peça 3, p. 110
	TC 003.523.2018-7, peça 3, p. 112

	35
	42/114.673.972-6
	Maria Noelia dos Santos
	23/6/2016
	TC 003.523.2018-7, peça 3, p. 110
	TC 003.523.2018-7, peça 3, p. 112

	36
	42/114.673.951-3
	José Roberto de Souza Martins
	23/6/2016
	TC 003.523.2018-7, peça 3, p. 110
	TC 003.523.2018-7, peça 3, p. 112

	38
	42/114.942.443-2
	?
	23/6/2016
	TC 003.523.2018-7, peça 3, p. 110
	TC 003.523.2018-7, peça 3, p. 112

40.	Nota-se, de pronto, que a Sra. Maria Jailda, era responsável apenas pela concessão irregular dos benefícios de 1 a 20, conforme apurado no PAD (peça 7) e ratificado pela Consultoria Jurídica (peça 8) , e foi cobrada por 11 concessões das quais supostamente não teria responsabilidade, sendo que, inclusive, a cobrança de número 38 sequer é listada no PAD. Esses são os benefícios supostamente cobrados indevidamente de Maria Jailda:
	Nº
	NB
	Beneficiário
	Data
	Peça
	AR

	21
	42/115.373.519-6
	Humberto Souza
	23/6/2016
	TC 003.523.2018-7, peça 3, p. 110
	TC 003.523.2018-7, peça 3, p. 112

	22
	42/115.373.593-5
	Durival Mocelin
	23/6/2016
	TC 003.523.2018-7, peça 3, p. 110
	TC 003.523.2018-7, peça 3, p. 112

	23
	42/114.257.158-8
	Valmir Gomes dos Santos
	23/6/2016
	TC 003.523.2018-7, peça 3, p. 110
	TC 003.523.2018-7, peça 3, p. 112

	26
	42/114.673.871-1
	Renato Ceccon
	23/6/2016
	TC 003.523.2018-7, peça 3, p. 110
	TC 003.523.2018-7, peça 3, p. 112

	28
	42/115.373.867-5
	José Waldek Andrade
	23/6/2016
	TC 003.523.2018-7, peça 3, p. 110
	TC 003.523.2018-7, peça 3, p. 112

	29
	42/115.373.570-6
	Mauricio Graco da Silva
	23/6/2016
	TC 003.523.2018-7, peça 3, p. 110
	TC 003.523.2018-7, peça 3, p. 112

	32
	42/114.257.335-1
	José Dario dos Santos
	23/6/2016
	TC 003.523.2018-7, peça 3, p. 110
	TC 003.523.2018-7, peça 3, p. 112

	33
	42/116.598.816-7
	José Wanderley Dantas de Almeida
	23/6/2016
	TC 003.523.2018-7, peça 3, p. 110
	TC 003.523.2018-7, peça 3, p. 112

	35
	42/114.673.972-6
	Maria Noelia dos Santos
	23/6/2016
	TC 003.523.2018-7, peça 3, p. 110
	TC 003.523.2018-7, peça 3, p. 112

	36
	42/114.673.951-3
	José Roberto de Souza Martins
	23/6/2016
	TC 003.523.2018-7, peça 3, p. 110
	TC 003.523.2018-7, peça 3, p. 112

	38
	42/114.942.443-2
	?
	23/6/2016
	TC 003.523.2018-7, peça 3, p. 110
	TC 003.523.2018-7, peça 3, p. 112

41.	Uma vez que que a notificação fora recebida pela ex-servidora em 4/7/2016 e, decorrido o prazo de dez dias para impugnação da cobrança bem como decorrido o prazo de 60 dias para quitação do débito sem que a ex-servidora comparecesse, se manifestasse ou recolhesse o valor do débito a ela imputado, solicitou-se a inclusão de Maria Jailda Araújo de Oliveira no Cadin. 
42.	A Divisão de Acompanhamento de TCE trouxe planilha discriminativa com as ações de controle inerentes aos "40 benefícios que formaram o PAD 35448.001103/2002-92, e de responsabilidade da ex-servidora Maria Jailda" (peça 43) , a qual consta, inclusive, com 3 benefícios não listados no PAD:
	Nº
	NB
	Beneficiário
	Ação de controle

	?
	42/115373836-5
	Gilvan dos Santos
	Não consta do PAD. Consignação no NB 42/170015149-2

	?
	42/109.709.088-1
	Luciano Leite da Silva
	Não consta do PAD. Benefício reativado judicialmente.

	?
	42/114.942.443-2
	Maria Luzia Oliveira Sales de Campos
	Não consta do PAD. Consignação no NB  41/1452857773

	1
	42/118.362.108-3
	Luiz Fernando Santana
	Expedida notificação à ex-servidora em 15/3/2017

	2
	42/118.362.107-5
	Verinaldo Azevedo Santos
	TCE 35448.000747/2016-69, pendente de apreciação do controle interno

	3
	42/118.362.273-0
	Francisco Nascimento Costa
	TCE 35448.000747/2016-69, pendente de apreciação do controle interno

	4
	42/118.362.109-1
	Yara Prado de Santana
	TCE 35448.000747/2016-69, pendente de apreciação do controle interno

	5
	42/114.673.622-0
	Arivaldo Mendonça Costa
	TC 003.523.2018

	6
	42/116.598.843-4
	Genildo Alves de Oliveira
	Consignação no NB 42/151286510-6, suspensa em 3/2016. Foi expedida notificação para a ex-servidora em 23/3/2017

	7
	42/117.511.938-2
	Humberto Leite da Silva
	TC 003.523.2018

	8
	42/115.373.521-8
	João Batista de Carvalho
	Consignação no NB 42/170838606-5

	9
	42/117.511.869-6
	Alberico Pereira Barracho Neto
	Consignação no NB 46/171160836-7

	10
	42/118.621.154-4
	Eduardo Gomes Feitosa
	Benefício reativado judicialmente

	11
	42/118.362.118-0
	José Wilton Dias Barbosa
	Consignação no NB 31/6068674715

	12
	42/114.257.364-5
	Paulo Joaquim de Farias
	Consignação no NB 46/1386800250

	13
	42/117.511.771-1
	Rivanildo Alves da Costa
	O presente TC

	14
	42/115.373.868-3
	Maria Aparecida Teodoro Teixeira
	Aguardando decisão judicial pedindo o restabelecimento do benefício.

	15
	42/118.362.398-1
	Maria Auxiliadora Andrade Santana
	Consignação no NB 41/152909104-4

	16
	42/113.961.658-4
	José Carlos Bispo dos Santos
	TC 003.523.2018

	17
	42/112.991.496-5 
	Oscar Gomes Varjão
	Benefício reativado judicialmente

	18
	42/112.991.248-2
	Jeorge Carlos Souza Vieira
	TC Processo 003.520/2018-8 

	19
	42/113.337.073-7
	José Luiz dos Santos
	Consignação no NB 42/150943566-0

	20
	42/112.640.174-6
	Antônio Evangelista do Nascimento
	Benefício reativado judicialmente.

	21
	42/115.373.519-6
	Humberto Souza
	TC 003.523.2018

	22
	42/115.373.593-5
	Durival Mocelin
	TC 003.523.2018

	23
	42/114.257.158-8
	Valmir Gomes dos Santos
	TC Processo 003.520/2018-8

	24
	42/114.673.983-1
	José Boto de Oliveira
	Benefício reativado judicialmente

	25
	42/115.373.533-1
	Sinval Santos
	Consignação no NB 32/6116789840

	26
	42/114.673.871-1
	Renato Ceccon
	Consignação no NB 41/1754101876

	27
	42/113.961.825-0
	José Carlos Batista dos Santos
	Dívida quitada em 26/10/2016 pelo beneficiário.

	28
	42/115.373.867-5
	José Waldek Andrade
	TC Processo 003.520/2018-8

	29
	42/115.373.570-6
	Mauricio Graco da Silva
	Consignação no NB 41/1584535714

	30
	42/115.373.852-7
	Elizeu Gomes de Oliveira
	Expedida notificações para o segurado sem êxito, com sucesso via edital em 4/5/2017 e à servidora em 15/3/2017 

	31
	42/114.942.121-2
	Oto José da Silva Neto
	Consignação no NB 31/522739770-4

	32
	42/114.257.335-1
	José Dario dos Santos
	O presente TC

	33
	42/116.598.816-7
	José Wanderley Dantas de Almeida
	TCE 35448.000747/2016-69, pendente de apreciação do controle interno

	34
	42/114.942.308-8
	Antônio Fernandes Oliveira
	Consignação no NB 41/152633191-5 suspensa em 7/12/2016. Expedida notificação de cobrança à servidora em 7/4/2017

	35
	42/114.673.972-6
	Maria Noelia dos Santos
	TCE 35448.000747/2016-69, pendente de apreciação do controle interno

	36
	42/114.673.951-3
	José Roberto de Souza Martins
	TC Processo 003.520/2018-8

	37
	42/112.640.176-2
	João dos Santos
	Consignação no NB 41/1767809678

43.	Segundo o art. 8º da Lei 8.443/1992,  diante (...) da ocorrência de desfalque ou desvio de dinheiros, bens ou valores públicos, ou, ainda, da prática de qualquer ato ilegal, ilegítimo ou antieconômico de que resulte danos ao Erário, a autoridade administrativa competente (...) deverá imediatamente adotar providências com vistas à instauração da tomada de contas especial para apuração dos fatos, identificação dos responsáveis e quantificação do dano.
44.	Conforme relatório final do Processo Administrativo de Cobrança nº 35448.000404/2016-02 (TC 003.523.2018-7, peça 3, p.117-121) , dentre os 20 benefícios irregulares concedidos por Maria Jailda, não houve êxito na cobrança dos benefícios abaixo arrolados:
	Nº
	Processo
	NB
	Beneficiário

	2
	35448.000673/02-65
	42/118.362.107-5
	Verinaldo Azevedo Santos

	3
	35448.000778/02-14
	42/118.362.273-0
	Francisco Nascimento Costa

	4
	35448.000780/02-93
	42/118.362.109-1
	Yara Prado de Santana

	5
	35448.000223/03-53
	42/114.673.622-0
	Arivaldo Mendonça Costa

	7
	35448.000296/03-45
	42/117.511.938-2
	Humberto Leite da Silva

	13
	35448.000361/03-32
	42/117.511.771-1
	Rivanildo Alves da Costa

	14
	35448.000401/03-46
	42/115.373.868-3
	Maria Aparecida Teodoro Teixeira

	16
	35448.000492/03-10
	42/113.961.658-4
	José Carlos Bispo dos Santos

	17
	35448.000519/03-74
	42/112.991.496-5 
	Oscar Gomes Varjão

	18
	35448.000624/03-11
	42/112.991.248-2
	Jeorge Carlos Souza Vieira

45.	Os benefícios de Maria Aparecida Teodoro Teixeira e Oscar Gomes Varjão foram reativados judicialmente, motivo pelo qual não foi imputado débito à responsável pela concessão.
	Diligência para saneamento do processo
46.	Autuada a TCE no Tribunal de Contas da União em 21/12/2017, foi realizada instrução preliminar (peça 52) com proposta de diligência, objetivando sanear as divergências internas do órgão instaurador quanto à responsabilidade da Sra. Maria Jailda Araújo de Oliveira pela concessão irregular de benefícios previdenciários, bem como a ausência de informações para a correta quantificação do débito.
47.	A Gerência Executiva do INSS em Aracajú/SE foi então diligenciada por meio dos Ofícios 0487/2019 e 3223/2019 (peça 55 e 57) . Embora conste dos autos os comprovantes de recebimento (peça 56 e 58) , não se obteve resposta nem justificativa para o não cumprimento da diligência.
48.	No dia 16/12/2019 foi realizada nova instrução com proposta de reiteração da diligência (peça 60) . A Gerência Executiva do INSS em Aracajú/SE foi então diligenciada novamente por meio dos Ofícios 15418/2019 e 10508/2020 (peça 63 e 65) , dessa vez obtendo resposta, a qual consta da peça 66.
49.	Na diligência realizada foi solicitado adotar as seguintes medidas:
	a) motivar a decisão de imputar novamente a responsabilidade de Maria Jailda Araújo de Oliveira pela concessão irregular dos benefícios a seguir listados, uma vez que a Comissão de Processo Administrativo Disciplinar - PAD 35448.001103/2002-92 havia excluído sua responsabilidade: NB 42/114.257.335-1, de José Dario dos Santos; NB 42/115.373.867-5, de José Waldek Andrade; NB 42/115.373.519-6 de Humberto Souza; NB 42/115.373.593- 5, de Durival Mocelin; NB 42/114.257.158-8, de Valmir Gomes dos Santos; NB 42/116.598.816-7, de José Wanderley Dantas de Almeida; NB 42/114.673.972- 6, de Maria Noelia dos Santos; e NB 42/114.673.951-3, de José Roberto de Souza Martins; 
	b) encaminhar as datas e valores dos pagamentos (relatório simplificado) dos benefícios: NB 42/118.362.107-5, de Verinaldo Azevedo Santos; NB 42/118.362.273-0, de Francisco Nascimento Costa; e NB 42/118.362.109-1, de Yara Prado de Santana; bem como dos benefícios acima listados, caso haja comprovação da responsabilidade da Sra. Maria Jailda Araújo de Oliveira. 
50.	No documento constante da peça 66, p. 35, a Gerência Executiva do INSS em Aracajú/SE respondeu, quanto ao item "a) ", que as Tomadas de Contas Especial não são subordinadas ou vinculadas a um PAD, já que as peças do PAD serviriam somente para subsidiar a apuração e cobrança de eventual prejuízo ao erário, de forma a auxiliar na identificação da irregularidade, qualificação dos responsáveis e servir de base para a quantificação do dano. Dessa forma, em virtude da análise realizada pelo tomador de contas, embora a comissão de PAD tenha excluído a responsabilidade da ex-servidora pela concessão irregular dos benefícios NB 42/114.257.335-1, 42/115.373.867-5 42/115.373.519-6, 42/115.373.593- 5, 42/114.257.158-8, 42/116.598.816-7, 42/114.673.972-6, 42/114.673.951-3, o Tomador de Contas Especial entendeu que permaneceria sua responsabilidade, motivo pelo qual a Sra. Maria Jailda Araújo de Oliveira foi citada também pela concessão irregular desses benefícios.
	Discriminativo de débitos
51.	Maria Jailda Araújo de Oliveira, com base nos documentos apresentados nesta TCE e nas TCEs apensadas, deverá ser responsabilizada em débito pela concessão irregular do:
51.1.	NB 42/114.257.335-1, de José Dario dos Santos (peça 66, p. 24) .
	DATA
	VALORES (R$) 
	D/C

	27/12/1999
	1.979,80
	D

	07/01/2000
	989,90
	D

	07/01/2000
	247,47
	D

	07/02/2000
	989,90
	D

	09/03/2000
	989,90
	D

	07/04/2000
	989,90
	D

	08/05/2000
	989,90
	D

	07/06/2000
	989,90
	D

	07/07/2000
	1.027,91
	D

	07/08/2000
	1.027,91
	D

	08/09/2000
	1.027,91
	D

	06/10/2000
	1.027,91
	D

	09/11/2000
	1.027,91
	D

	07/12/2000
	1.027,91
	D

	07/12/2000
	1.027,91
	D

	08/01/2001
	1.027,91
	D

	07/02/2001
	1.027,91
	D

	07/03/2001
	1.027,91
	D

	06/04/2001
	1.027,91
	D

	08/05/2001
	1.027,91
	D

	07/06/2001
	1.027,91
	D

	06/07/2001
	1.106,64
	D

	07/08/2001
	1.106,64
	D

	10/09/2001
	1.106,64
	D

	05/10/2001
	1.106,64
	D

	08/11/2001
	1.106,64
	D

	07/12/2001
	1.106,64
	D

	07/12/2001
	1.106,64
	D

	08/01/2002
	1.106,64
	D

	07/02/2002
	1.106,64
	D

	07/03/2002
	1.106,64
	D

	05/04/2002
	1.106,64
	D

	08/05/2002
	1.106,64
	D

	07/06/2002
	1.106,64
	D

	05/07/2002
	1.208,45
	D

	07/08/2002
	1.208,45
	D

	06/09/2002
	1.208,45
	D

	14/10/2002
	1.208,45
	D

	06/12/2002
	1.208,45
	D

	06/12/2002
	1.208,45
	D

51.2.	NB 42/115.373.867-5, de José Waldek Andrade (peça 66, p. 25) .
	DATA
	VALORES (R$) 
	D/C

	11/04/2000
	438,45
	D

	10/05/2000
	469,77
	D

	09/06/2000
	469,77
	D

	11/07/2000
	476,05
	D

	09/08/2000
	476,05
	D

	12/09/2000
	476,05
	D

	10/10/2000
	476,05
	D

	10/11/2000
	476,05
	D

	11/12/2000
	872,76
	D

	11/01/2001
	476,05
	D

	09/02/2001
	476,42
	D

	09/03/2001
	476,42
	D

	10/04/2001
	476,81
	D

	10/05/2001
	476,81
	D

	11/06/2001
	476,81
	D

	10/07/2001
	512,94
	D

	09/08/2001
	512,94
	D

	12/09/2001
	512,94
	D

	09/10/2001
	512,94
	D

	12/11/2001
	512,94
	D

	11/12/2001
	1.024,89
	D

	10/01/2002
	512,94
	D

	13/02/2002
	512,94
	D

	11/03/2002
	512,94
	D

	09/04/2002
	512,94
	D

	10/05/2002
	512,94
	D

	11/06/2002
	512,94
	D

	09/07/2002
	560,12
	D

	09/08/2002
	560,12
	D

	10/09/2002
	560,12
	D

	09/10/2002
	560,12
	D

	11/11/2002
	560,12
	D

	10/12/2002
	1.119,25
	D

51.3.	NB 42/115.373.519-6 de Humberto Souza (peça 66, p. 26) .
	DATA
	VALORES (R$) 
	D/C

	15/03/2000
	711,82
	D

	13/04/2000
	736,37
	D

	12/05/2000
	736,37
	D

	13/06/2000
	736,37
	D

	13/07/2000
	749,75
	D

	11/08/2000
	749,75
	D

	14/09/2000
	749,75
	D

	13/10/2000
	749,75
	D

	14/11/2000
	749,75
	D

	14/12/2000
	1.437,03
	D

	12/01/2001
	749,75
	D

	13/02/2001
	750,25
	D

	13/03/2001
	750,25
	D

	12/04/2001
	750,85
	D

	14/05/2001
	750,85
	D

	13/06/2001
	750,85
	D

	12/07/2001
	808,07
	D

	13/08/2001
	808,07
	D

	14/09/2001
	808,07
	D

	11/10/2001
	808,07
	D

	14/11/2001
	808,07
	D

	13/12/2001
	1.612,12
	D

	14/01/2002
	808,07
	D

	18/02/2002
	808,07
	D

	13/03/2002
	808,07
	D

	11/04/2002
	808,07
	D

	14/05/2002
	808,07
	D

	13/06/2002
	808,07
	D

	11/07/2002
	882,35
	D

	13/08/2002
	882,35
	D

	12/09/2002
	882,35
	D

	11/10/2002
	882,35
	D

	13/11/2002
	882,35
	D

	12/12/2002
	1.761,69
	D

51.4.	NB 42/115.373.593- 5, de Durival Mocelin (TC 003.523.2018-7, peça 3, p. 106-107) .
	DATA
	VALORES (R$) 
	D/C

	13/03/2000
	784,55
	D

	13/03/2000
	485,29
	D

	05/04/2000
	485,29
	D

	05/05/2000
	485,29
	D

	06/06/2000
	485,29
	D

	05/07/2000
	499,16
	D

	09/08/2000
	499,16
	D

	06/09/2000
	499,16
	D

	05/10/2000
	499,16
	D

	07/11/2000
	499,16
	D

	05/12/2000
	998,32
	D

	09/01/2001
	499,16
	D

	05/02/2001
	500,00
	D

	05/03/2001
	500,00
	D

	06/04/2001
	500,00
	D

	07/05/2001
	500,00
	D

	05/06/2001
	500,00
	D

	06/07/2001
	538,00
	D

	06/08/2001
	538,00
	D

	05/09/2001
	538,00
	D

	08/10/2001
	538,00
	D

	07/11/2001
	538,00
	D

	05/12/2001
	1.068,00
	D

	07/01/2002
	538,00
	D

	05/02/2002
	538,00
	D

	05/03/2002
	538,00
	D

	05/04/2002
	538,00
	D

	06/05/2002
	538,00
	D

	07/06/2002
	538,00
	D

	05/07/2002
	587,00
	D

	05/08/2002
	587,00
	D

	05/09/2002
	587,00
	D

	07/10/2002
	587,00
	D

	05/11/2002
	587,00
	D

	05/12/2002
	1.169,00
	D

51.5.	NB 42/114.257.158-8, de Valmir Gomes dos Santos (peça 66, p. 28) .
	DATA
	VALORES (R$) 
	D/C

	15/06/2000
	742,81
	D

	15/06/2000
	742,81
	D

	14/07/2000
	770,71
	D

	13/09/2000
	744,99
	D

	13/09/2000
	770,69
	D

	09/08/2000
	742,21
	D

	11/10/2000
	770,69
	D

	13/11/2000
	770,69
	D

	12/12/2000
	1.541,38
	D

	11/01/2001
	770,69
	D

	12/02/2001
	771,31
	D

	12/03/2001
	771,31
	D

	11/04/2001
	771,93
	D

	11/05/2001
	771,93
	D

	12/06/2001
	771,93
	D

	11/07/2001
	831,15
	D

	10/08/2001
	831,15
	D

	13/09/2001
	831,15
	D

	10/10/2001
	831,15
	D

	13/11/2001
	831,15
	D

	12/12/2001
	1.654,28
	D

	11/01/2002
	831,15
	D

	14/02/2002
	831,15
	D

	12/03/2002
	831,15
	D

	10/04/2002
	831,15
	D

	13/05/2002
	831,15
	D

	12/06/2002
	831,15
	D

	10/07/2002
	907,44
	D

	12/08/2002
	907,44
	D

	11/09/2002
	907,44
	D

	21/10/2002
	907,44
	D

	12/11/2002
	907,44
	D

	11/12/2002
	1.805,86
	D

51.6.	NB 42/116.598.816-7, de José Wanderley Dantas de Almeida (peça 66, p. 29) .
	DATA
	VALORES (R$) 
	D/C

	23/08/2000
	38,74
	D

	11/09/2000
	1.123,46
	D

	10/10/2000
	1.123,46
	D

	09/11/2000
	1.123,46
	D

	12/12/2000
	1.607,79
	D

	10/01/2001
	1.123,46
	D

	12/02/2001
	1.124,37
	D

	12/03/2001
	1.124,37
	D

	11/04/2001
	1.125,27
	D

	09/05/2001
	1.124,36
	D

	08/06/2001
	1.124,36
	D

	09/07/2001
	1.196,93
	D

	08/08/2001
	1.196,93
	D

	11/09/2001
	1.196,93
	D

	08/10/2001
	1.196,93
	D

	09/11/2001
	1.196,93
	D

	10/12/2001
	2.391,13
	D

	09/01/2002
	1.196,93
	D

	08/02/2002
	1.196,93
	D

	08/03/2002
	1.268,30
	D

	08/04/2002
	1.220,72
	D

	09/05/2002
	1.220,72
	D

	10/06/2002
	1.220,72
	D

	08/07/2002
	1.318,36
	D

	08/08/2002
	1.318,36
	D

	09/09/2002
	1.318,36
	D

	09/12/2002
	2.636,73
	D

51.7.	NB 42/114.673.972- 6, de Maria Noelia dos Santos (peça 66, p. 30) .
	DATA
	VALORES (R$) 
	D/C

	22/02/2000
	413,06
	D

	22/02/2000
	604,50
	D

	22/03/2000
	604,50
	D

	04/04/2000
	604,50
	D

	04/05/2000
	604,50
	D

	06/06/2000
	604,50
	D

	05/07/2000
	621,29
	D

	03/08/2000
	621,29
	D

	04/09/2000
	621,29
	D

	04/10/2000
	621,29
	D

	06/11/2000
	621,29
	D

	06/12/2000
	1.242,58
	D

	05/01/2001
	621,29
	D

	07/02/2001
	621,86
	D

	07/03/2001
	621,86
	D

	04/04/2001
	622,36
	D

	09/05/2001
	622,36
	D

	05/06/2001
	622,36
	D

	04/07/2001
	669,64
	D

	02/08/2001
	669,64
	D

	13/09/2001
	669,64
	D

	03/10/2001
	669,64
	D

	13/11/2001
	669,64
	D

	07/12/2001
	1.336,07
	D

	08/01/2002
	669,54
	D

	05/02/2002
	669,54
	D

	06/03/2002
	669,54
	D

	05/04/2002
	669,54
	D

	08/05/2002
	669,54
	D

	11/06/2002
	669,54
	D

	11/07/2002
	731,78
	D

	05/08/2002
	731,78
	D

	05/09/2002
	731,78
	D

	18/10/2002
	730,99
	D

	04/11/2002
	730,99
	D

	03/12/2002
	1.458,10
	D

	03/01/2003
	730,99
	D

51.8.	NB 42/114.673.951-3, de José Roberto de Souza Martins (peça 66, p. 31) .
	DATA
	VALORES (R$) 
	D/C

	22/02/2000
	634,18
	D

	22/02/2000
	809,61
	D

	01/03/2000
	809,61
	D

	03/04/2000
	809,61
	D

	04/05/2000
	809,61
	D

	01/06/2000
	809,61
	D

	03/07/2000
	832,09
	D

	01/08/2000
	832,09
	D

	01/09/2000
	832,09
	D

	02/10/2000
	832,09
	D

	01/11/2000
	832,09
	D

	01/12/2000
	1.664,19
	D

	02/01/2001
	832,09
	D

	01/02/2001
	832,09
	D

	01/03/2001
	832,09
	D

	02/04/2001
	832,76
	D

	02/05/2001
	832,76
	D

	01/06/2001
	832,76
	D

	02/07/2001
	896,54
	D

	01/08/2001
	896,54
	D

	03/09/2001
	896,54
	D

	01/10/2001
	896,54
	D

	01/11/2001
	896,54
	D

	03/12/2001
	1.793,09
	D

	02/01/2002
	896,54
	D

	01/02/2002
	896,54
	D

	01/03/2002
	896,54
	D

	01/04/2002
	896,54
	D

	02/05/2002
	896,54
	D

	03/06/2002
	896,54
	D

	01/07/2002
	979,01
	D

	01/08/2002
	979,01
	D

	02/09/2002
	979,01
	D

	01/10/2002
	979,01
	D

	01/11/2002
	979,01
	D

	02/12/2002
	1.958,03
	D

	02/01/2003
	979,01
	D

51.9.	NB 42/118.362.107-5 de Verinaldo Azevedo Santos (peça 66, p. 32) .
	DATA
	VALORES (R$) 
	D/C

	20/12/2000
	967,83
	D

	11/01/2001
	958,07
	D

	09/02/2001
	958,87
	D

	09/03/2001
	958,87
	D

	10/04/2001
	959,64
	D

	10/05/2001
	959,64
	D

	11/06/2001
	958,84
	D

	10/07/2001
	991,69
	D

	09/08/2001
	991,69
	D

	12/09/2001
	991,69
	D

	09/10/2001
	991,69
	D

	12/11/2001
	991,69
	D

	11/12/2001
	1.980,18
	D

	10/01/2002
	991,69
	D

	13/02/2002
	991,69
	D

	11/03/2002
	1.038,40
	D

	09/04/2002
	1.007,26
	D

	15/05/2002
	1.007,26
	D

	11/06/2002
	1.007,26
	D

	09/07/2002
	1.094,24
	D

51.10.	NB 42/118.362.273-0 de Francisco Nascimento Costa (peça 66, p. 33) .
	DATA
	VALORES (R$) 
	D/C

	18/12/2000
	307,81
	D

	04/01/2001
	961,65
	D

	05/02/2001
	961,88
	D

	05/03/2001
	961,88
	D

	04/04/2001
	962,65
	D

	04/05/2001
	962,65
	D

	05/06/2001
	962,65
	D

	04/07/2001
	995,78
	D

	03/08/2001
	995,78
	D

	05/09/2001
	995,78
	D

	03/10/2001
	995,78
	D

	06/11/2001
	995,78
	D

	05/12/2001
	1.988,55
	D

	04/01/2002
	995,78
	D

	05/02/2002
	995,78
	D

	05/03/2002
	1.044,97
	D

	03/04/2002
	1.011,84
	D

	06/05/2002
	1.011,84
	D

	05/06/2002
	1.011,84
	D

	03/07/2002
	1.099,17
	D

51.11.	NB 42/118.362.109-1 de Yara Prado de Santana (peça 66, p. 34) .
	DATA
	VALORES (R$) 
	D/C

	20/12/2000
	1.301,11
	D

	12/01/2001
	1.267,82
	D

	14/02/2001
	1.268,80
	D

	13/03/2001
	1.268,80
	D

	12/04/2001
	1.269,82
	D

	14/05/2001
	1.269,82
	D

	15/06/2001
	1.269,82
	D

	12/07/2001
	1.325,03
	D

	13/08/2001
	1.325,03
	D

	14/09/2001
	1.325,03
	D

	15/10/2001
	1.325,03
	D

	14/11/2001
	1.325,03
	D

	13/12/2001
	2.641,03
	D

	14/01/2002
	1.325,03
	D

	15/02/2002
	1.325,03
	D

	13/03/2002
	1.396,30
	D

	11/04/2002
	1.349,12
	D

	14/05/2002
	1.349,12
	D

	13/06/2002
	1.348,21
	D

	11/07/2002
	1.457,59
	D

51.12.	NB 42/114.673.622-0 de Arivaldo Mendonça Costa (TC 003.523.2018-7, peça 3, p. 100-101) .
	DATA
	VALORES (R$) 
	D/C

	06/12/1999
	704,09
	D

	06/12/1999
	713,61
	D

	04/01/2000
	570,89
	D

	02/02/2000
	570,89
	D

	02/03/2000
	570,89
	D

	04/04/2000
	570,89
	D

	03/05/2000
	570,89
	D

	02/06/2000
	570,89
	D

	05/07/2000
	595,60
	D

	02/08/2000
	595,60
	D

	04/09/2000
	595,60
	D

	03/10/2000
	595,60
	D

	03/11/2000
	595,60
	D

	04/12/2000
	1191,20
	D

	03/01/2001
	595,60
	D

	02/02/2001
	596,00
	D

	02/03/2001
	595,60
	D

	03/04/2001
	595,60
	D

	03/05/2001
	595,60
	D

	04/06/2001
	595,60
	D

	03/07/2001
	641,22
	D

	02/08/2001
	641,22
	D

	04/09/2001
	641,22
	D

	02/10/2001
	641,22
	D

	05/11/2001
	641,22
	D

	04/12/2001
	1.282,04
	D

	03/01/2002
	641,22
	D

	04/02/2002
	641,22
	D

	04/03/2002
	641,22
	D

	02/04/2002
	641,22
	D

	03/05/2002
	641,22
	D

	04/06/2002
	641,22
	D

	02/07/2002
	700,21
	D

	02/08/2002
	700,21
	D

	03/09/2002
	700,21
	D

	08/10/2002
	700,21
	D

	04/11/2002
	700,21
	D

	03/12/2002
	1.400,42
	D

51.13.	NB 42/117.511.938-2 de Humberto Leite da Silva (TC 003.523.2018-7, peça 3, p. 109) .
	DATA
	VALORES (R$) 
	D/C

	11/07/2002
	879,00
	D

	13/08/2002
	879,00
	D

	12/09/2002
	879,00
	D

	11/10/2002
	879,00
	D

	13/11/2002
	879,00
	D

	12/12/2002
	1.755,00
	D

51.14.	NB 42/117.511.771-1 de Rivanildo Alves da Costa (peça 28, p. 12-19 e peça 29, p. 25-41) .
	DATA
	VALORES (R$) 
	D/C

	01/11/2000
	613,69
	D

	01/11/2000
	836,85
	D

	01/12/2000
	209,21
	D

	02/01/2001
	836,85
	D

	01/02/2001
	836,85
	D

	01/03/2001
	836,85
	D

	02/04/2001
	836,85
	D

	02/05/2001
	836,85
	D

	01/06/2001
	836,85
	D

	02/07/2001
	871,57
	D

	01/08/2001
	871,57
	D

	03/09/2001
	871,57
	D

	01/10/2001
	871,57
	D

	01/11/2001
	871,57
	D

	03/12/2001
	871,57
	D

	03/12/2001
	871,57
	D

	02/01/2002
	871,57
	D

	01/02/2002
	871,57
	D

	01/03/2002
	871,57
	D

	01/04/2002
	871,57
	D

	02/05/2002
	871,57
	D

	03/06/2002
	871,57
	D

	01/07/2002
	951,75
	D

	01/08/2002
	951,75
	D

	02/09/2002
	951,75
	D

	01/10/2002
	951,75
	D

	01/11/2002
	951,75
	D

	02/12/2002
	951,75
	D

	02/12/2002
	951,75
	D

51.15.	NB 42/113.961.658-4 de José Carlos Bispo dos Santos (TC 003.523.2018-7, peça 3, p. 103-104) .
	DATA
	VALORES (R$) 
	D/C

	27/09/1999
	191,02
	D

	13/10/1999
	818,67
	D

	11/11/1999
	818,67
	D

	10/12/1999
	1.091,56
	D

	12/01/2000
	818,67
	D

	10/02/2000
	818,67
	D

	14/03/2000
	818,67
	D

	12/04/2000
	818,67
	D

	11/05/2000
	818,67
	D

	12/06/2000
	818,67
	D

	12/07/2000
	858,12
	D

	10/08/2000
	858,12
	D

	13/09/2000
	858,12
	D

	11/10/2000
	858,12
	D

	13/11/2000
	858,12
	D

	13/12/2000
	1.716,24
	D

	12/01/2001
	858,12
	D

	12/02/2001
	859,00
	D

	12/03/2001
	859,00
	D

	11/04/2001
	859,00
	D

	11/05/2001
	859,00
	D

	12/06/2001
	859,00
	D

	11/07/2001
	924,57
	D

	10/08/2001
	924,57
	D

	13/09/2001
	924,57
	D

	10/10/2001
	924,57
	D

	13/11/2001
	924,57
	D

	12/12/2001
	1.840,14
	D

	11/01/2002
	924,57
	D

	14/02/2002
	924,57
	D

	12/03/2002
	923,86
	D

	10/04/2002
	924,57
	D

	13/05/2002
	924,57
	D

	12/06/2002
	924,57
	D

	10/07/2002
	1.009,00
	D

	12/08/2002
	1.009,00
	D

	11/09/2002
	1.009,00
	D

	10/10/2002
	1.009,00
	D

	12/11/2002
	1.009,00
	D

	11/12/2002
	2.015,00
	D

51.16.	NB 42/112.991.248-2 de Jeorge Carlos Souza Vieira (TC Processo 003.520/2018-8, peça 3, p. 168) .
	DATA
	VALORES (R$) 
	D/C

	22/06/1999
	416,15
	D

	12/07/1999
	1.139,28
	D

	11/08/1999
	1.139,28
	D

	13/09/1999
	1.139,28
	D

	13/10/1999
	1.139,28
	D

	11/11/1999
	1.139,28
	D

	10/12/1999
	1.803,86
	D

	12/01/2000
	1.139,28
	D

	10/02/2000
	1.139,28
	D

	14/03/2000
	1.139,28
	D

	12/04/2000
	1.139,28
	D

	11/05/2000
	1.139,28
	D

	12/06/2000
	1.139,28
	D

	12/07/2000
	1.205,47
	D

	10/08/2000
	1.205,47
	D

	13/09/2000
	1.205,47
	D

	11/10/2000
	1.205,47
	D

	13/11/2000
	1.205,47
	D

	13/12/2000
	2.410,94
	D

	11/01/2001
	1.205,82
	D

	12/02/2001
	1.205,82
	D

	12/03/2001
	1.205,82
	D

	11/04/2001
	1.205,82
	D

	11/05/2001
	1.205,82
	D

	12/06/2001
	1.205,82
	D

	11/07/2001
	1.298,67
	D

	10/08/2001
	1.298,67
	D

	10/10/2001
	1.298,67
	D

	13/11/2001
	1.298,67
	D

	12/12/2001
	2.590,34
	D

	11/01/2002
	1.298,67
	D

	14/02/2002
	1.298,67
	D

	12/03/2002
	1.298,67
	D

	10/04/2002
	1.297,97
	D

	13/05/2002
	1.297,97
	D

	12/06/2002
	1.297,97
	D

	11/07/2002
	1.417,87
	D

	13/08/2002
	1.417,87
	D

	11/09/2002
	1.417,87
	D

	17/10/2002
	1.417,87
	D

	Responsabilização de segurados do INSS pelo TCU
52.	É jurisprudência pacífica nesta Corte de Contas que a responsabilização de segurados do INSS pelo TCU exige prova de que eles tenham contribuído de modo decisivo e em concurso com o agente público para a concessão irregular de benefício previdenciário (Acórdão 2428/2015-TCU-Plenário, Rel. Min. Vital do Rêgo) . Nos autos não há qualquer indício de que os beneficiados tenham agido de tal maneira, motivo pelo qual não foram citados e propõe-se, desta feita, sua exclusão da relação de responsáveis.
	Citações
53.	Em cumprimento ao Despacho do Secretário da Secex-TCE (peça 72) , foi promovida a citação da responsável por meio do ofício:
	Natureza
	Comunicação 
	Data de expedição
	Peça
	Destinatário
	Origem do endereço
	Data da ciência ou motivo da devolução
	Peça da ciência
	Peça da Resposta

	Citação
	Ofício 34437/2020-Secomp-4
	29/07/2020
	75
	Maria Jailda Araujo de Oliveira
	Receita Federal
	11/08/2020
	76
	Não houve

54.	Verifica-se na peça da ciência (peça 76) que o AR foi assinado pela própria Sra. Maria Jailda Araujo de Oliveira.
	Da revelia da responsável
55.	Transcorrido o prazo regimental fixado e mantendo-se inertes a aludida responsável, impõe-se que seja considerada revel, dando-se prosseguimento ao processo, de acordo com o art. 12, § 3º, da Lei 8.443/1992.
56.	Nos processos do TCU, a revelia não leva à presunção de que seriam verdadeiras todas as imputações levantadas contra os responsáveis, diferentemente do que ocorre no processo civil, em que a revelia do réu opera a presunção da verdade dos fatos narrados pelo autor (Acórdão 1009/2018-TCU-Plenário, Relator: BRUNO DANTAS; 2369/2013 - TCU - Plenário, Relator: BENJAMIN ZYMLER e 2449/2013 - TCU - Plenário, Relator: BENJAMIN ZYMLER) . Dessa forma, a avaliação da responsabilidade do agente não pode prescindir da prova existente no processo ou para ele carreada. 
57.	Ao não apresentar sua defesa, a responsável deixou de produzir prova da regular aplicação dos recursos sob sua responsabilidade, em afronta às normas que impõem aos gestores públicos a obrigação legal de, sempre que demandados pelos órgãos de controle, apresentar os documentos que demonstrem a correta utilização das verbas públicas, a exemplo do contido no art. 93 do Decreto-Lei 200/1967: "Quem quer que utilize dinheiros públicos terá de justificar seu bom e regular emprego na conformidade das leis, regulamentos e normas emanadas das autoridades administrativas competentes." 
58.	Mesmo as alegações de defesa não sendo apresentadas, considerando o princípio da verdade real que rege esta Corte, procurou-se buscar, em manifestações da responsável na fase interna desta Tomada de Contas Especial, se havia algum argumento que pudesse ser aproveitado a seu favor. 
59.	Em se tratando de processo em que a parte interessada não se manifestou acerca das irregularidades imputadas, não há elementos para que se possa efetivamente aferir e reconhecer a ocorrência de boa-fé na conduta da responsável, podendo este Tribunal, desde logo, proferir o julgamento de mérito pela irregularidade das contas, conforme os termos dos §§ 2º e 6º do art. 202 do Regimento Interno do TCU. (Acórdão 2064/2011-TCU-Primeira Câmara (relator: Ubiratan Aguiar) , 6.182/2011-TCU-1ª Câmara (relator: Weber de Oliveira) , 4.072/2010-TCU-1ª Câmara (Relator: Valmir Campelo) , 1.189/2009-TCU-1ª Câmara (Relator: Marcos Bemquerer) , 731/2008-TCU-Plenário (Relator: Aroldo Cedraz) .
60.	Dessa forma, a Sra. Maria Jailda Araujo de Oliveira (CPF XXX.077.905-XX) , deve ser considerada revel, nos termos do art. 12, §3º, da Lei 8.443/1992, devendo as contas serem julgadas irregulares, condenando-a ao débito apurado.
	Culpabilidade
61.	No âmbito do TCU, é considerado de boa-fé o responsável que, embora tenha concorrido para o dano ao erário ou outra irregularidade, seguiu as normas pertinentes, os preceitos e os princípios do direito. A análise, portanto, é feita sob o ponto de vista objetivo, sem que seja necessária a comprovação de má-fé (dolo) , mas apenas da ausência de boa-fé objetiva (Acórdão 7936/2018-TCU-Segunda Câmara, rel. Min. Augusto Sherman) .
62.	Dessa forma, não é possível atestar a boa-fé da responsável. É possível afirmar que a responsável tinha consciência da ilicitude dos atos.
	Verificação do Prazo de Prescrição da Pretensão Punitiva
63.	Observa-se ter ocorrido a prescrição da pretensão punitiva por parte do TCU que, nos termos do entendimento firmado no Acórdão 1441/2016-TCU-Plenário (Rel. Ministro Benjamin Zymler) , subordina-se ao prazo geral de prescrição indicado no art. 205 do Código Civil, qual seja, dez anos contados a partir da data de ocorrência da irregularidade sancionada, nos termos do art. 189 do Código Civil. As irregularidades discutidas nesta TCE ocorreram nos exercícios de 1999 a 2002, portanto há mais de 10 anos, restando caracterizada a prescrição da pretensão punitiva.
	CONCLUSÃO
64.	Em face da análise promovida na seção "Exame Técnico", verifica-se que a Sra. Maria Jailda Araujo de Oliveira não logrou comprovar a boa e regular aplicação dos recursos e, instada a se manifestar, optou pelo silêncio, configurando a revelia, nos termos do §3º, do art. 12, da Lei 8.443/1992. Ademais, inexistem nos autos elementos que demonstrem a boa-fé da responsável ou a ocorrência de outras excludentes de culpabilidade.
65.	Vale ressaltar que a jurisprudência pacífica nesta Corte é no sentido da imprescritibilidade das ações de ressarcimento ao erário (Súmula TCU 282) . Dessa forma, identificado dano ao erário, devese instaurar e julgar o processo de tomada de contas especial para responsabilizar seus agentes causadores, respeitando o direito ao contraditório e à ampla defesa, independentemente de quando ocorreram os atos impugnados.
66.	Verifica-se também que houve a prescrição da pretensão punitiva, conforme análise já realizada.
67.	Conforme analisado na seção "Responsabilização de segurados do INSS pelo TCU", propõe-se excluir da relação processual destes autos os Srs. Jose Dario dos Santos (CPF XXX.457.582-XX) e Rivanildo Alves da Costa (CPF XXX.657.744-XX) , do TC Processo 003.520/2018-8 (apenso) os Srs. José Waldek Andrade (CPF XXX.515.455-XX) , Valmir Gomes Santos (CPF XXX.229.954-XX) , Jeorge Carlos Souza Vieira (CPF XXX.416.475-XX) e José Roberto de Souza Martins (CPF XXX.794.075-XX) , e do TC 003.523.2018-7 (apenso) os Srs. Arivaldo Mendonça Costa (CPF XXX.173.265-XX) , José Carlos Bispo dos Santos (CPF XXX.483.145-XX) , Humberto Leite da Silva (CPF XXX.081.415-XX) , Durival Mocelin (CPF XXX.103.189-XX) e Humberto Souza (CPF XXX.146.535-XX) .
68.	Tendo em vista que não constam dos autos elementos que permitam reconhecer a boa-fé da responsável, sugere-se que as suas contas sejam julgadas irregulares, nos termos do art. 202, § 6º, do Regimento Interno do TCU, com a imputação do débito atualizado monetariamente e acrescido de juros de mora, nos termos do art. 202, §1º do Regimento Interno do TCU, descontado o valor eventualmente recolhido.
	PROPOSTA DE ENCAMINHAMENTO
69.	Diante do exposto, submetem-se os autos à consideração superior, propondo:
excluir da relação processual destes autos os Srs. José Dario dos Santos (CPF XXX.457.582-XX) e Rivanildo Alves da Costa, falecido (CPF XXX.657.744-XX) ;
excluir da relação processual do TC Processo 003.520/2018-8 (apenso) , os Srs. José Waldek Andrade (CPF XXX.515.455-XX) , Valmir Gomes Santos, falecido (CPF XXX.229.954-XX) , Jeorge Carlos Souza Vieira (CPF XXX.416.475-XX) e José Roberto de Souza Martins (CPF XXX.794.075-XX) ; 
excluir da relação processual do TC 003.523.2018-7 (apenso) os Srs. Arivaldo Mendonça Costa, falecido (CPF XXX.173.265-XX) , José Carlos Bispo dos Santos, falecido (CPF XXX.483.145-XX) , Humberto Leite da Silva, falecido (CPF XXX.081.415-XX) , Durival Mocelin, falecido (CPF XXX.103.189-XX) e Humberto Souza, falecido (CPF XXX.146.535-XX) .
considerar revel, para todos os efeitos, a Sra. Maria Jailda Araujo de Oliveira (CPF XXX.077.905-XX) , dando-se prosseguimento ao processo, nos termos do art. 12, § 3º, da Lei 8.443/1992 c/c o art. 202, § 8º, do RI/TCU;
com fundamento nos arts. 1º, inciso I, 16, inciso III, alíneas "b" e "c" da Lei 8.443/1992 c/c os arts. 19 e 23, inciso III, da mesma Lei, e com arts. 1º, inciso I, 209, inciso II e III, 210 e 214, inciso III, do Regimento Interno, que sejam julgadas irregulares as contas da Sra. Maria Jailda Araujo de Oliveira (CPF XXX.077.905-XX) , e condená-la ao pagamento das quantias a seguir especificadas, com a fixação do prazo de quinze dias, a contar das notificações, para comprovar, perante o Tribunal (art. 214, inciso III, alínea "a", do Regimento Interno) , o recolhimento das dívidas aos cofres do Fundo Nacional de Saúde, atualizadas monetariamente e acrescidas dos juros de mora, calculados a partir das datas discriminadas, até a data dos recolhimentos, na forma prevista na legislação em vigor, abatendo-se, na oportunidade, os valores já ressarcidos:
	DATA DA OCORRÊNCIA
	VALOR ORIGINAL
 (R$) 
	D/C

	22/06/1999
	416,15
	D

	12/07/1999
	1139,28
	D

	11/08/1999
	1139,28
	D

	13/09/1999
	1139,28
	D

	27/09/1999
	191,02
	D

	13/10/1999
	818,67
	D

	13/10/1999
	1139,28
	D

	11/11/1999
	818,67
	D

	11/11/1999
	1139,28
	D

	06/12/1999
	704,09
	D

	06/12/1999
	713,61
	D

	10/12/1999
	1091,56
	D

	10/12/1999
	1803,86
	D

	27/12/1999
	1979,80
	D

	04/01/2000
	570,89
	D

	07/01/2000
	989,90 
	D

	07/01/2000
	247,47
	D

	12/01/2000
	818,67
	D

	12/01/2000
	1139,28
	D

	02/02/2000
	570,89
	D

	07/02/2000
	989,90
	D

	10/02/2000
	818,67
	D

	10/02/2000
	1139,28
	D

	22/02/2000
	413,06
	D

	22/02/2000
	604,50
	D

	22/02/2000
	634,18
	D

	22/02/2000
	809,61
	D

	01/03/2000
	809,61
	D

	02/03/2000
	570,89
	D

	09/03/2000
	989,90
	D

	13/03/2000
	784,55
	D

	13/03/2000
	485,29
	D

	14/03/2000
	818,67
	D

	14/03/2000
	1139,28
	D

	15/03/2000
	711,82
	D

	22/03/2000
	604,50
	D

	03/04/2000
	809,61
	D

	04/04/2000
	604,50
	D

	04/04/2000
	570,89
	D

	05/04/2000
	485,29
	D

	07/04/2000
	989,90
	D

	11/04/2000
	438,45
	D

	12/04/2000
	818,67
	D

	12/04/2000
	1139,28
	D

	13/04/2000
	736,37
	D

	03/05/2000
	570,89
	D

	04/05/2000
	604,50
	D

	04/05/2000
	809,61
	D

	05/05/2000
	485,29
	D

	08/05/2000
	989,90
	D

	10/05/2000
	469,77
	D

	11/05/2000
	818,67
	D

	11/05/2000
	1139,28
	D

	12/05/2000
	736,37
	D

	01/06/2000
	809,61
	D

	02/06/2000
	570,89
	D

	06/06/2000
	485,29
	D

	06/06/2000
	604,50
	D

	07/06/2000
	989,90
	D

	09/06/2000
	469,77
	D

	12/06/2000
	818,67
	D

	12/06/2000
	1139,28
	D

	13/06/2000
	736,37
	D

	15/06/2000
	742,81
	D

	15/06/2000
	742,81
	D

	03/07/2000
	832,09
	D

	05/07/2000
	499,16
	D

	05/07/2000
	621,29
	D

	05/07/2000
	595,60
	D

	07/07/2000
	1027,91
	D

	11/07/2000
	476,05
	D

	12/07/2000
	858,12
	D

	12/07/2000
	1205,47
	D

	13/07/2000
	749,75
	D

	14/07/2000
	770,71
	D

	01/08/2000
	832,09
	D

	02/08/2000
	595,60
	D

	03/08/2000
	621,29
	D

	07/08/2000
	1027,91
	D

	09/08/2000
	476,05
	D

	09/08/2000
	499,16
	D

	09/08/2000
	742,21
	D

	10/08/2000
	858,12
	D

	10/08/2000
	1205,47
	D

	11/08/2000
	749,75
	D

	23/08/2000
	38,74
	D

	01/09/2000
	832,09
	D

	04/09/2000
	621,29
	D

	04/09/2000
	595,60
	D

	06/09/2000
	499,16
	D

	08/09/2000
	1027,91
	D

	11/09/2000
	1123,46
	D

	12/09/2000
	476,05
	D

	13/09/2000
	744,99
	D

	13/09/2000
	770,69
	D

	13/09/2000
	858,12
	D

	13/09/2000
	1205,47
	D

	14/09/2000
	749,75
	D

	02/10/2000
	832,09
	D

	03/10/2000
	595,60
	D

	04/10/2000
	621,29
	D

	05/10/2000
	499,16
	D

	06/10/2000
	1027,91
	D

	10/10/2000
	476,05
	D

	10/10/2000
	1123,46
	D

	11/10/2000
	770,69
	D

	11/10/2000
	858,12
	D

	11/10/2000
	1205,47
	D

	13/10/2000
	749,75
	D

	01/11/2000
	832,09
	D

	01/11/2000
	613,69
	D

	01/11/2000
	836,85
	D

	03/11/2000
	595,60
	D

	06/11/2000
	621,29
	D

	07/11/2000
	499,16
	D

	09/11/2000
	1027,91
	D

	09/11/2000
	1123,46
	D

	10/11/2000
	476,05
	D

	13/11/2000
	770,69
	D

	13/11/2000
	858,12
	D

	13/11/2000
	1205,47
	D

	14/11/2000
	749,75
	D

	01/12/2000
	1664,19
	D

	01/12/2000
	209,21
	D

	04/12/2000
	1191,20
	D

	05/12/2000
	998,32
	D

	06/12/2000
	1242,58
	D

	07/12/2000
	1027,91
	D

	07/12/2000
	1027,91
	D

	11/12/2000
	872,76
	D

	12/12/2000
	1541,38
	D

	12/12/2000
	1607,79
	D

	13/12/2000
	1716,24
	D

	13/12/2000
	2410,94
	D

	14/12/2000
	1437,03
	D

	18/12/2000
	307,81
	D

	20/12/2000
	967,83
	D

	20/12/2000
	1301,11
	D

	02/01/2001
	832,09
	D

	02/01/2001
	836,85
	D

	03/01/2001
	595,60
	D

	04/01/2001
	961,65
	D

	05/01/2001
	621,29
	D

	08/01/2001
	1027,91
	D

	09/01/2001
	499,16
	D

	10/01/2001
	1123,46
	D

	11/01/2001
	476,05
	D

	11/01/2001
	770,69
	D

	11/01/2001
	958,07
	D

	11/01/2001
	1205,82
	D

	12/01/2001
	749,75
	D

	12/01/2001
	1267,82
	D

	12/01/2001
	858,12
	D

	01/02/2001
	832,09
	D

	01/02/2001
	836,85
	D

	02/02/2001
	596,00
	D

	05/02/2001
	500,00
	D

	05/02/2001
	961,88
	D

	07/02/2001
	1027,91
	D

	07/02/2001
	621,86
	D

	09/02/2001
	476,42
	D

	09/02/2001
	958,87
	D

	12/02/2001
	771,31
	D

	12/02/2001
	1124,37
	D

	12/02/2001
	859,00
	D

	12/02/2001
	1205,82
	D

	13/02/2001
	750,25
	D

	14/02/2001
	1268,80
	D

	01/03/2001
	832,09
	D

	01/03/2001
	836,85
	D

	02/03/2001
	595,60
	D

	05/03/2001
	500,00
	D

	05/03/2001
	961,88
	D

	07/03/2001
	1027,91
	D

	07/03/2001
	621,86
	D

	09/03/2001
	476,42
	D

	09/03/2001
	958,87
	D

	12/03/2001
	771,31
	D

	12/03/2001
	1124,37
	D

	12/03/2001
	859,00
	D

	12/03/2001
	1205,82
	D

	13/03/2001
	750,25
	D

	13/03/2001
	1268,80
	D

	02/04/2001
	832,76
	D

	02/04/2001
	836,85
	D

	03/04/2001
	595,60
	D

	04/04/2001
	622,36
	D

	04/04/2001
	962,65
	D

	06/04/2001
	1027,91
	D

	06/04/2001
	500,00
	D

	10/04/2001
	476,81
	D

	10/04/2001
	959,64
	D

	11/04/2001
	771,93
	D

	11/04/2001
	1125,27
	D

	11/04/2001
	859,00
	D

	11/04/2001
	1205,82
	D

	12/04/2001
	750,85
	D

	12/04/2001
	1269,82
	D

	02/05/2001
	832,76
	D

	02/05/2001
	836,85
	D

	03/05/2001
	595,60
	D

	04/05/2001
	962,65
	D

	07/05/2001
	500,00
	D

	08/05/2001
	1027,91
	D

	09/05/2001
	1124,36
	D

	09/05/2001
	622,36
	D

	10/05/2001
	476,81
	D

	10/05/2001
	959,64
	D

	11/05/2001
	771,93
	D

	11/05/2001
	859,00
	D

	11/05/2001
	1205,82
	D

	14/05/2001
	750,85
	D

	14/05/2001
	1269,82
	D

	01/06/2001
	832,76
	D

	01/06/2001
	836,85
	D

	04/06/2001
	595,60
	D

	05/06/2001
	500,00
	D

	05/06/2001
	622,36
	D

	05/06/2001
	962,65
	D

	07/06/2001
	1027,91
	D

	08/06/2001
	1124,36
	D

	11/06/2001
	476,81
	D

	11/06/2001
	958,84
	D

	12/06/2001
	771,93
	D

	12/06/2001
	859,00
	D

	12/06/2001
	1205,82
	D

	13/06/2001
	750,85
	D

	15/06/2001
	1269,82
	D

	02/07/2001
	896,54
	D

	02/07/2001
	871,57
	D

	03/07/2001
	641,22
	D

	04/07/2001
	669,64
	D

	04/07/2001
	995,78
	D

	06/07/2001
	1106,64
	D

	06/07/2001
	538,00
	D

	09/07/2001
	1196,93
	D

	10/07/2001
	512,94
	D

	10/07/2001
	991,69
	D

	11/07/2001
	831,15
	D

	11/07/2001
	924,57
	D

	11/07/2001
	1298,67
	D

	12/07/2001
	808,07
	D

	12/07/2001
	1325,03
	D

	01/08/2001
	896,54
	D

	01/08/2001
	871,57
	D

	02/08/2001
	669,64
	D

	02/08/2001
	641,22
	D

	03/08/2001
	995,78
	D

	06/08/2001
	538,00
	D

	07/08/2001
	1106,64
	D

	08/08/2001
	1196,93
	D

	09/08/2001
	512,94
	D

	09/08/2001
	991,69
	D

	10/08/2001
	831,15
	D

	10/08/2001
	924,57
	D

	10/08/2001
	1298,67
	D

	13/08/2001
	808,07
	D

	13/08/2001
	1325,03
	D

	03/09/2001
	896,54
	D

	03/09/2001
	871,57
	D

	04/09/2001
	641,22
	D

	05/09/2001
	538,00
	D

	05/09/2001
	995,78
	D

	10/09/2001
	1106,64
	D

	11/09/2001
	1196,93
	D

	12/09/2001
	512,94
	D

	12/09/2001
	991,69
	D

	13/09/2001
	831,15
	D

	13/09/2001
	669,64
	D

	13/09/2001
	924,57
	D

	14/09/2001
	808,07
	D

	14/09/2001
	1325,03
	D

	01/10/2001
	896,54
	D

	01/10/2001
	871,57
	D

	02/10/2001
	641,22
	D

	03/10/2001
	669,64
	D

	03/10/2001
	995,78
	D

	05/10/2001
	1106,64
	D

	08/10/2001
	538,00
	D

	08/10/2001
	1196,93
	D

	09/10/2001
	512,94
	D

	09/10/2001
	991,69
	D

	10/10/2001
	831,15
	D

	10/10/2001
	924,57
	D

	10/10/2001
	1298,67
	D

	11/10/2001
	808,07
	D

	15/10/2001
	1325,03
	D

	01/11/2001
	896,54
	D

	01/11/2001
	871,57
	D

	05/11/2001
	641,22
	D

	06/11/2001
	995,78
	D

	07/11/2001
	538,00
	D

	08/11/2001
	1106,64
	D

	09/11/2001
	1196,93
	D

	12/11/2001
	512,94
	D

	12/11/2001
	991,69
	D

	13/11/2001
	831,15
	D

	13/11/2001
	669,64
	D

	13/11/2001
	924,57
	D

	13/11/2001
	1298,67
	D

	14/11/2001
	808,07
	D

	14/11/2001
	1325,03
	D

	03/12/2001
	1793,09
	D

	03/12/2001
	871,57
	D

	03/12/2001
	871,57
	D

	04/12/2001
	1282,04
	D

	05/12/2001
	1068,00
	D

	05/12/2001
	1988,55
	D

	07/12/2001
	1106,64
	D

	07/12/2001
	1106,64
	D

	07/12/2001
	1336,07
	D

	10/12/2001
	2391,13
	D

	11/12/2001
	1024,89
	D

	11/12/2001
	1980,18
	D

	12/12/2001
	1654,28
	D

	12/12/2001
	1840,14
	D

	12/12/2001
	2590,34
	D

	13/12/2001
	1612,12
	D

	13/12/2001
	2641,03
	D

	02/01/2002
	896,54
	D

	02/01/2002
	871,57
	D

	03/01/2002
	641,22
	D

	04/01/2002
	995,78
	D

	07/01/2002
	538,00
	D

	08/01/2002
	1106,64
	D

	08/01/2002
	669,54
	D

	09/01/2002
	1196,93
	D

	10/01/2002
	512,94
	D

	10/01/2002
	991,69
	D

	11/01/2002
	831,15
	D

	11/01/2002
	924,57
	D

	11/01/2002
	1298,67
	D

	14/01/2002
	808,07
	D

	14/01/2002
	1325,03
	D

	01/02/2002
	896,54
	D

	01/02/2002
	871,57
	D

	04/02/2002
	641,22
	D

	05/02/2002
	538,00
	D

	05/02/2002
	669,54
	D

	05/02/2002
	995,78
	D

	07/02/2002
	1106,64
	D

	08/02/2002
	1196,93
	D

	13/02/2002
	512,94
	D

	13/02/2002
	991,69
	D

	14/02/2002
	831,15
	D

	14/02/2002
	924,57
	D

	14/02/2002
	1298,67
	D

	15/02/2002
	1325,03
	D

	18/02/2002
	808,07
	D

	01/03/2002
	896,54
	D

	01/03/2002
	871,57
	D

	04/03/2002
	641,22
	D

	05/03/2002
	538,00
	D

	05/03/2002
	1044,97
	D

	06/03/2002
	669,54
	D

	07/03/2002
	1106,64
	D

	08/03/2002
	1268,30
	D

	11/03/2002
	512,94
	D

	11/03/2002
	1038,40
	D

	12/03/2002
	831,15
	D

	12/03/2002
	923,86
	D

	12/03/2002
	1298,67
	D

	13/03/2002
	808,07
	D

	13/03/2002
	1396,30
	D

	01/04/2002
	896,54
	D

	01/04/2002
	871,57
	D

	02/04/2002
	641,22
	D

	03/04/2002
	1011,84
	D

	05/04/2002
	1106,64
	D

	05/04/2002
	538,00
	D

	05/04/2002
	669,54
	D

	08/04/2002
	1220,72
	D

	09/04/2002
	512,94
	D

	09/04/2002
	1007,26
	D

	10/04/2002
	831,15
	D

	10/04/2002
	924,57
	D

	10/04/2002
	1297,97
	D

	11/04/2002
	808,07
	D

	11/04/2002
	1349,12
	D

	02/05/2002
	896,54
	D

	02/05/2002
	871,57
	D

	03/05/2002
	641,22
	D

	06/05/2002
	538,00
	D

	06/05/2002
	1011,84
	D

	08/05/2002
	1106,64
	D

	08/05/2002
	669,54
	D

	09/05/2002
	1220,72
	D

	10/05/2002
	512,94
	D

	13/05/2002
	831,15
	D

	13/05/2002
	924,57
	D

	13/05/2002
	1297,97
	D

	14/05/2002
	808,07
	D

	14/05/2002
	1349,12
	D

	15/05/2002
	1007,26
	D

	03/06/2002
	896,54
	D

	03/06/2002
	871,57
	D

	04/06/2002
	641,22
	D

	05/06/2002
	1011,84
	D

	07/06/2002
	1106,64
	D

	07/06/2002
	538,00
	D

	10/06/2002
	1220,72
	D

	11/06/2002
	512,94
	D

	11/06/2002
	669,54
	D

	11/06/2002
	1007,26
	D

	12/06/2002
	831,15
	D

	12/06/2002
	924,57
	D

	12/06/2002
	1297,97
	D

	13/06/2002
	808,07
	D

	13/06/2002
	1348,21
	D

	01/07/2002
	979,01
	D

	01/07/2002
	951,75
	D

	02/07/2002
	700,21
	D

	03/07/2002
	1099,17
	D

	05/07/2002
	1208,45
	D

	05/07/2002
	587,00
	D

	08/07/2002
	1318,36
	D

	09/07/2002
	560,12
	D

	09/07/2002
	1094,24
	D

	10/07/2002
	907,44
	D

	10/07/2002
	1009,00
	D

	11/07/2002
	882,35
	D

	11/07/2002
	731,78
	D

	11/07/2002
	1457,59
	D

	11/07/2002
	879,00
	D

	11/07/2002
	1417,87
	D

	01/08/2002
	979,01
	D

	01/08/2002
	951,75
	D

	02/08/2002
	700,21
	D

	05/08/2002
	587,00
	D

	05/08/2002
	731,78
	D

	07/08/2002
	1208,45
	D

	08/08/2002
	1318,36
	D

	09/08/2002
	560,12
	D

	12/08/2002
	907,44
	D

	12/08/2002
	1009,00
	D

	13/08/2002
	882,35
	D

	13/08/2002
	879,00
	D

	13/08/2002
	1417,87
	D

	02/09/2002
	979,01
	D

	02/09/2002
	951,75
	D

	03/09/2002
	700,21
	D

	05/09/2002
	587,00
	D

	05/09/2002
	731,78
	D

	06/09/2002
	1208,45
	D

	09/09/2002
	1318,36
	D

	10/09/2002
	560,12
	D

	11/09/2002
	907,44
	D

	11/09/2002
	1009,00
	D

	11/09/2002
	1417,87
	D

	12/09/2002
	882,35
	D

	12/09/2002
	879,00
	D

	01/10/2002
	979,01
	D

	01/10/2002
	951,75
	D

	07/10/2002
	587,00
	D

	08/10/2002
	700,21
	D

	09/10/2002
	560,12
	D

	10/10/2002
	1009,00
	D

	11/10/2002
	882,35
	D

	11/10/2002
	879,00
	D

	14/10/2002
	1208,45
	D

	17/10/2002
	1417,87
	D

	18/10/2002
	730,99
	D

	21/10/2002
	907,44
	D

	01/11/2002
	979,01
	D

	01/11/2002
	951,75
	D

	04/11/2002
	730,99
	D

	04/11/2002
	700,21
	D

	05/11/2002
	587,00
	D

	11/11/2002
	560,12
	D

	12/11/2002
	907,44
	D

	12/11/2002
	1009,00
	D

	13/11/2002
	882,35
	D

	13/11/2002
	879,00
	D

	02/12/2002
	1958,03
	D

	02/12/2002
	951,75
	D

	02/12/2002
	951,75
	D

	03/12/2002
	1458,10
	D

	03/12/2002
	1400,42
	D

	05/12/2002
	1169,00
	D

	06/12/2002
	1208,45
	D

	06/12/2002
	1208,45
	D

	09/12/2002
	2636,73
	D

	10/12/2002
	1119,25
	D

	11/12/2002
	1805,86
	D

	11/12/2002
	2015,00
	D

	12/12/2002
	1761,69
	D

	12/12/2002
	1755,00
	D

	02/01/2003
	979,01
	D

	03/01/2003
	730,99
	D

autorizar, desde logo, nos termos do art. 28, inciso II, da Lei 8.443/1992, a cobrança judicial das dívidas, caso não atendidas as notificações;
autorizar, desde logo, com fundamento no art. 26, da Lei 8.443/1992 c/c o art. 217, do Regimento Interno do TCU, caso seja do interesse da responsável, o parcelamento das dívidas em até 36 parcelas, incidindo, sobre cada uma, os encargos legais devidos, sem prejuízo de alertá-la de que, caso opte por essa forma de pagamento, a falta de comprovação do recolhimento de qualquer parcela implicará o vencimento antecipado do saldo devedor, nos termos do art. 26, parágrafo único, e 59, da Lei 8.443/1992 c/c o art. 217, § 2º, do Regimento Interno do TCU;
 enviar cópia do Acórdão a ser prolatado à Procuradoria da República no Estado de Sergipe, nos termos do § 3º do art. 16 da Lei 8.443/1992, c/c o § 7º do art. 209 do Regimento Interno do TCU, para adoção das medidas cabíveis;
 enviar cópia do Acórdão que vier a ser proferido ao Instituto Nacional do Seguro Social e à responsável, para ciência;
 informar à Procuradoria da República no Estado de Sergipe, ao Instituto Nacional do Seguro Social e à responsável que a presente deliberação, acompanhada do Relatório e do Voto que a fundamenta, está disponível para a consulta no endereço www.tcu.gov.br/acordaos, além de esclarecer que, caso requerido, o TCU poderá fornecer sem custos as correspondentes cópias, de forma impressa;
informar à Procuradoria da República no Estado Sergipe que, nos termos do parágrafo único do art. 62 da Resolução TCU 259/2014, os procuradores e membros do Ministério Público credenciados nesta Corte podem acessar os presentes autos de forma eletrônica e automática, ressalvados apenas os casos de eventuais peças classificadas como sigilosas, as quais requerem solicitação formal."
3.	Por intermédio, enfim, do Exmo. Sr. Procurador Sérgio Ricardo Costa Caribé, o MPTCU discordou da referida proposta da unidade técnica em face, supostamente, do prazo decorrido desde as irregularidades até a citação no âmbito do TCU, tendo consignado o seu parecer, em síntese, nos seguintes termos:
	" (...) III - CONCLUSÃO
163.	Considerando que as regras aplicáveis à prescrição da pretensão punitiva, nos termos do Acórdão 1441/2016-TCU-Plenário, são as mesmas que ora propomos para a análise da prescrição da pretensão de ressarcimento ao erário; considerando que, in casu, as irregularidades que ensejaram a aplicação de sanção são as mesmas que deram causa à condenação em débito, assim como são as mesmas as causas interruptivas e demais variáveis; entendo cabível a análise em conjunto da ocorrência da prescrição para ambas pretensões.
164.	Portanto, adotando-se como parâmetro o exame perpetrado neste parecer acerca da matéria, verifica-se a incidência da prescrição das pretensões punitiva e de ressarcimento ao erário no âmbito deste processo, pois, tomando-se como referência as datas de ocorrência das irregularidades que ensejaram o débito (1999 a 2003, conforme peça 69, p. 14-24) , o prazo prescricional de dez anos estabelecido no artigo 205 do Código Civil completou-se antes que fosse interrompido pelo ato de autorização da citação dos responsáveis, ocorrido em 19/6/2020 (peça 72) .
165.	Por fim, caso a Corte de Contas, numa análise perfunctória e não exauriente, entenda que as irregularidades guardam correspondência com quaisquer condutas tipificadas na Lei 8.429/1992, deve promover o encaminhamento do acórdão que vier a ser proferido ao Ministério Público Federal, para que adote as medidas que entender cabíveis.
	IV - PROPOSTA DE ENCAMINHAMENTO DO PARQUET ESPECIAL DE CONTAS
166.	Considerando-se tão somente a caracterização das irregularidades relacionadas à concessão irregular de benefícios previdenciários, seria apropriada a proposta de encaminhamento apresentada pela unidade instrutiva (peça 78, p. 26-39) , com ajustes no que diz respeito ao montante do débito (parágrafos 4-9) . Não obstante, conforme explanação contida ao longo deste parecer, entendo que restou consumada a prescrição das pretensões punitiva e de ressarcimento aos cofres públicos, algo que deve ensejar o arquivamento dos autos.
167.	Diante do exposto, este membro do Ministério Público de Contas junto ao TCU manifesta-se pelo arquivamento do presente processo, sem julgamento do mérito, nos termos do art. 212 do Regimento Interno do TCU (RI/TCU) , sem prejuízo de que, caso o Tribunal entenda pertinente, envie cópia do acórdão a ser prolatado, bem como do relatório e do voto que o fundamentarem, ao Ministério Público Federal."
4.	Foi promovido o apensamento, contudo, de alguns processos ao presente feito sob as seguintes condições:
 (i) TC Processo 003.520/2018-8, versando sobre a irregular concessão dos benefícios previdenciários de aposentadoria por tempo de contribuição, em conformidade com a apuração no mesmo PAD 35448.001103/2002-92, e, assim, foi promovido o apensamento ao presente feito para o julgamento em conjunto por força do Acórdão 11736/2018-TCU-Segunda Câmara; e
 (ii) TC 003.523.2018-7, versando sobre a irregular concessão dos benefícios previdenciários de aposentadoria por tempo de contribuição, em conformidade com a apuração no mesmo PAD 35448.001103/2002-92, e, desse modo, foi também promovido o apensamento ao presente feito para o julgamento em conjunto por força do Acórdão 11736/2018-TCU-Segunda Câmara.
É o Relatório.

não há.

Procurador Sergio Ricardo Costa Caribé.

TOMADA DE CONTAS ESPECIAL. FRAUDE PELA CONDUTA DOLOSA NA CONCESSÃO DE BENEFÍCIOS PREVIDENCIÁRIOS. CITAÇÃO. REVELIA. CONTAS IRREGULARES. DÉBITO. PRESCRIÇÃO DA PRETENSÃO PUNITIVA DO TCU. COMUNICAÇÃO.

TOMADA DE CONTAS ESPECIAL (TCE)

Secretaria de Controle Externo de Tomada de Contas Especial (Secex-TCE).

Trata-se de tomada de contas especial instaurada pelo Instituto Nacional do Seguro Social (INSS) em desfavor de Maria Jailda Araújo de Oliveira, como então servidora do INSS, diante da indevida concessão dos benefícios previdenciários em aposentadoria por tempo de contribuição e da subsequente produção do dano ao erário sob o valor histórico de R$ 67.840,03.
2.	Como visto, o Processo Administrativo Disciplinar (PAD) 35448.001103/2002-92, de 3/2/2004 (Peça 7) , evidenciou que Maria Jailda Araújo de Oliveira teria, em síntese, concedido irregularmente os aludidos benefícios previdenciários por tempo de contribuição, sem os segurados apresentarem os devidos documentos, todavia, com os requisitos necessários e indispensáveis para os respectivos benefícios, tendo essa irregularidade resultado na subsequente demissão da servidora-responsável.
3.	Foi promovido o apensamento, aliás, do TC Processo 003.520/2018-8 e do TC Processo 003.523/2018-7 ao presente feito, versando também sobre a irregular concessão dos benefícios previdenciários de aposentadoria por tempo de contribuição, a partir da apuração no mesmo PAD 35448.001103/2002-92, e, assim, os correspondentes débitos foram incluídos na citação promovida no bojo do presente processo, em sintonia com o Acórdão 11736/2018-TCU-Segunda Câmara.
4.	Bem se vê, contudo, que, na fase interna por meio do Relatório de TCE 35448.000191/2017-91 Peça 38) , a correspondente comissão de TCE assinalou a responsabilidade em desfavor de Maria Jailda Araújo de Oliveira pela aludida fraude sob o valor histórico de R$ 67.840,03 em solidariedade com José Dario dos Santos e Rivanildo Alves da Costa, como segurados-beneficiários.
5.	Todavia, já no âmbito do TCU, a Secex-TCE promoveu apenas a citação de Maria Jailda Araújo de Oliveira, como servidora-responsável, ante a direta culpabilidade e o princípio da racionalidade processual (Peça 69) .
6.	A despeito, contudo, da regular citação, a aludida responsável não apresentou as suas alegações de defesa, nem efetuou, tampouco, o recolhimento do débito em favor do INSS, passando à condição de revel perante o TCU, nos termos do art. 12, § 3º, da Lei nº 8.443, de 1992, sem prejuízo de assinalar a evidente conduta dolosa dessa responsável na prática da aludida fraude contra o INSS.
7.	De todo modo, após a análise final do feito, a unidade técnica propôs o julgamento pela irregularidade das contas de Maria Jailda Araújo de Oliveira para condená-la ao pagamento do débito apurado, deixando, entretanto, de lhe aplicar a subjacente multa legal ante a prescrição da pretensão punitiva do TCU (Peça 78, fl. 26-27) .
8.	Por outro lado, o MPTCU dissentiu da aludida proposta e sugeriu o arquivamento do processo, sem o julgamento de mérito das contas, ao cogitar a suposta prescrição da pretensão punitiva e ressarcitória do TCU (Peça 81) .
9.	O TCU pode incorporar o parecer da unidade técnica a estas razões de decidir, até porque não subsistiria a suposta prescrição da pretensão ressarcitória do TCU.
10.	Bem se vê que a gravidade dos ilícitos seria tão evidente que, para além da presente TCE, o INSS teria promovido a demissão de Maria Jailda Araújo de Oliveira e, por esse ângulo, restaria adequada a proposta da unidade técnica no sentido de julgar irregulares as contas da referida responsável causadora do aludido dano ao erário em consonância, por exemplo, com o Acórdão 321/2019-TCU-Plenário, diante de todas as robustas evidências sobre a anunciada irregularidade pela malsinada fraude contra o INSS.
11.	De toda sorte, em face do reduzido valor do dano ao erário, o TCU pode deixar de promover o envio de solicitação para a AGU adotar as medidas judiciais cabíveis com vistas ao arresto dos bens da responsável, sem prejuízo de o MPTCU atentar para a eventual possibilidade de promover o referido arresto em relação ao valor consolidado das diversas dívidas já eventualmente imputadas contra a aludida responsável em outros processos de tomada de contas especial autuados no âmbito do TCU.
12.	O Tribunal deve deixar, ainda, de aplicar a subsequente multa legal em desfavor da aludida responsável, além de deixar de inabilitá-la temporariamente para o exercício de função pública na administração federal, pois já teria ocorrido a prescrição da pretensão punitiva do TCU.
13.	Eis que subsistiria essa prescrição da pretensão punitiva do TCU, já que teria transcorrido o período superior a dez anos entre a ordem para a citação no âmbito do TCU, em 19/6/2020 (Peça 72) , e a derradeira cessação final de todo o ilícito continuado pela fraude em 3/1/2003 (Peça 69) , nos termos do Acórdão 1441/2016-TCU-Plenário.
14.	Por meio do aludido Acórdão 1.441/2016 proferido na Sessão Extraordinária de 8/6/2016, o Plenário do TCU firmou o seu entendimento no sentido de que a prescrição da pretensão punitiva deve seguir a regra geral do prazo decenal, contado a partir do fato, em linha com o art. 205 do Código Civil brasileiro, interrompendo a contagem do aludido prazo com a ordem de citação, nos termos do art. 240, caput, da Lei nº 13.105 (Código Processual Civil) , de 2015.
15.	Sem prejuízo, entretanto, do respeito a esse entendimento do TCU, deve ser reiterada a minha ressalva já registrada em vários outros julgados do Tribunal no sentido de que, na ausência de lei específica, o TCU não deveria aplicar qualquer prazo prescricional sobre a referida pretensão punitiva ou, então, na pior das hipóteses, o Tribunal deveria aplicar a regra prescricional fixada pela Lei nº 9.873, de 1999, não só porque ela trata diretamente de prescrição no âmbito do direito administrativo sancionador, mas também porque, entre outras medidas, a aludida lei manda aplicar o prazo prescricional penal, quando a infração administrativa também configure crime, além de determinar expressamente que, diante de ilícito continuado ou permanente, a contagem do prazo deve iniciar a partir da cessação do aludido ilícito.
16.	A despeito, pois, do registro dessa minha posição pessoal, o TCU deve deixar de promover a aplicação da multa legal ou a inabilitação temporária para o exercício de função pública em desfavor da aludida responsável a partir do entendimento fixado pelo aludido Acórdão 1441/2016-TCU-Plenário.
17.	Não subsistiria, de todo modo, a eventual necessidade de promover o retorno do presente processo para buscar a citação de outros eventuais responsáveis, estando esse entendimento, aliás, em plena sintonia com a jurisprudência fixada pelo TCU a partir, por exemplo, dos Acórdãos 4.002/2020 e 5.297/2013, da 2ª Câmara, e dos Acórdãos 1.170/2017 e 1.223/2015, do Plenário, já que a ausência dessa nova citação não resultaria em prejuízo à defesa da atual responsável, não só porque o presente processo já estaria em plenas condições de efetivo julgamento pelo TCU, mas também porque a solidariedade passiva seria legalmente erigida em favor do ente estatal credor, e não das eventuais pessoas privadas devedoras, podendo, se for o caso, o atual condenado ajuizar a superveniente ação regressiva em desfavor de outros eventuais responsáveis supostamente coobrigados.
18.	Contudo, como a malsinada fraude perpetrada contra o INSS configuraria a eventual conduta dolosa no sentido de efetivamente facilitar, permitir ou concorrer para que pessoa física ou jurídica privada incorpore ou utilize rendas, verbas ou valores integrantes do acervo patrimonial da administração pública, sem a observância das formalidades legais ou regulamentares aplicáveis, resultando no eventual ilícito doloso de improbidade administrativa causador do aludido prejuízo ao erário, nos termos, por exemplo, do art. 10, I e II, da Lei n.º 8.429, de 1992, a eventual prescrição da ação de ressarcimento ao erário não subsistiria, estando esse entendimento em plena consonância com a jurisprudência fixada pelo STF no bojo do RE 852.475-SP, com o trânsito em julgado a partir de 6/12/2019, diante da Tese de Repercussão Geral n.º 897 no sentido de que "São imprescritíveis as ações de ressarcimento ao erário fundadas na prática de ato doloso tipificado na Lei de Improbidade Administrativa".
19.	O TCU deve julgar irregulares, portanto, as contas de Maria Jailda Araújo de Oliveira para condená-la ao pagamento do correspondente débito, deixando de lhe aplicar a multa legal ou de inabilitá-la para o exercício de função pública, em sintonia com o Acórdão 1441/2016-TCU-Plenário, sem prejuízo, ainda, de deixar de avaliar a eventual responsabilidade dos supostos segurados-beneficiários na aludida fraude em função de eles sequer terem sido chamados em citação neste processo.
Ante o exposto, pugno pela prolação do Acórdão ora submetido a este Colegiado.
TCU, Sala das Sessões, em 25 de maio de 2021.
Ministro-Substituto ANDRÉ LUÍS DE CARVALHO 
Relator